---
title: "EducatorSA"
author: "Siwen Yang"
format: typst
editor: visual
---

```{r}
library(readxl)
library(tidyverse)
library(naniar)
library(visdat)
library(ggplot2)
```

```{r}
wave <- read_excel("D:/Desktop/EducatorSA/WAVE_Educators SA_members_8_5_2026.xlsx")
```

```{r}
gateway <- read_excel("D:/Desktop/EducatorSA/Gateway_exports_association_users_export.xlsx")
```

## Data Cleaning and Preparation

在正式分析前，对 WAVE 和Gateway会员调查数据进行了系统的数据清理与预处理，以提高数据质量并保证后续分析结果的可靠性。经数据清理后，最终保留了67条Gateway的数据和61条WAVE平台的数据样本用于后续分析。为了研究新旧平台的部分变量差异，一张有59条数据的共同members的合并表被建立。

### 数据筛选与变量整理

首先，删除了不属于研究对象的记录，包括 Educators SA（EDSA）自身记录以及管理员的账号数据和测试数据。同时，移除了姓名、联系方式、账单信息、社交媒体链接等与研究问题无关的Personally Identifiable Information，以降低数据复杂度并保护隐私。 此外，对部分变量名称进行了标准化处理，以提高后续分析与代码可读性。

```{r}
wave$`Start Date` <- as.Date(wave$`Start Date`, origin = "1899-12-30")
wave <- wave %>%
  filter(!is.na(Company))%>%
  filter(Company != "EDSA")

```

```{r}
wave <- wave %>%
  select(-c("First Name", "Last Name", "Position", "Email", "Mobile", "Address", "Suburb", "Billing Company", "Billing First name", "Billing Last name", "Billing Email", "ABN", "Package", "Duration", "Addon", "Note", "State", "Postcode", "Payment Method", "President Name", "President Email", "President Phone Number", "Vice President Name", "Vice President Email", "Vice President Phone Number", "Secretary Name", "Secretary Email", "Secretary Phone Number", "Treasurer Name", "Treasurer Email", "Treasurer Phone Number", "EdSA Representative Name", "EdSA Representative Email", "EdSA Representative Phone Number", "Website URL:", "Public facing email address:", "Phone number for public distribution (if available):", "Facebook:", "Instagram:", "Other - Please specify", "Co President Name", "Co President Email", "Co President Phone Number","LinkedIn:", "Twitter:", "Start Date", "Expiry Date","The Educators SA Association Newsletter is now our main method of communicating information to members. Are there any additional committee members who would like to be added to the distribution list? Please provide name and email addresses:")) %>%
  select(-c(ID, Type, "Tags", "Xero ID", "Membership Number")) %>%
  select(-c("What term is your current President in?", "When is your AGM due to be held?", "Does your Association have an Annual Conference?", "If so, which month?", "Do your Association ever host National Conferences?", "What are the dates of this Event/Conference?", "What is your main Event/Conference for the year?", "What are your membership renewal terms?", "If so, what year/ month is the next one scheduled to be in SA?", "If you offer any services targeted specifically at Pre-Service Educators, please specify:", "If you offer any services targeted specifically at Early Career Educators, please specify:", "If yes, please specify:", "If yes, please provide details:", "If yes, please specify"))
```

```{r}
wave <- wave %>%
  rename(number_members_2025 = `How many Members did your Association have in 2025?`, 
         acronym = `Acronym Association`, 
         number_members_2024 = `How many Members did your Association have in 2024?`, 
         number_committee_members = `How many Committee Members do you have?`, 
         asso_name = `Company`
         )
```

```{r}
# 删除测试数据
gateway <- gateway %>%
  filter(!(`Contact Name` %in% "Please")) %>%
  filter(!(Membership %in% "Admin")) %>%
  rename(acronym = `Association Acronym`, 
         asso_name = `Association Name`
         ) 
```

```{r}
gateway <- gateway %>%
  select(-c("...10", "Membership Is Subscription", "Surname", "Is Voided", "Membership Paid Date")) %>%
  select(-c("Association", "Email", "President Phone Number", "Co President Name", "Co President Email", "Co President Phone Number", "Vice President Name", "Vice President Email", "Vice President Phone Number", "Secretary Name", "Secretary Email", "Secretary Phone Number", "Treasurer Name", "Treasurer Email", "Treasurer Phone Number", "EdSA Representative Name", "EdSA Representative Email", "EdSA Representative Phone Number", "President Name", "President Email")) %>%
  select(-c(Membership, "Contact Name", "What is your main Event/Conference for the year?", "What are the dates of this Event/Conference?", "When is your AGM due to be held?", "What term is your current President in?", "What are your membership renewal terms?", "Other - Please specify", "If yes, please specify", "Would you like to be contacted regards the EdSA Gateway Membership Management system?")) %>%
  select(-c(`Signup Time`))
```

### 数据修正与格式调整

调查问卷中部分协会以自由文本形式填写会员人数，例如："Approx 200", "Around 340 members", 把他们调整为数字格式方便后续研究。对于无法确定具体人数的回答，如 “Not sure”、“Can’t log in to check” 等，统一视为缺失值。完成清理后，将相关变量转换为numeric格式，确保能够用于统计分析。

对于会员规模和 Early Career 会员数量等区间型变量，设定为ordered categories，确保后续交叉分析和可视化时类别顺序保持一致。同时，对于缺失的分类回答，以 “unsure” 进行标记。

由于系统原因，部分账户存在duplicate问题（同一个member的active账户和inactive账户），优先保留较新的记录作为主记录，当新记录中部分字段缺失而旧记录存在有效信息时，使用旧记录补充相关内容，对重复数据进行了删除。该处理方式能够最大程度保留信息，同时避免重复统计。

```{r}
wave[wave$number_members_2025 %in% "216 SA individual, student and institution", "number_members_2025"] <- "216"
wave[wave$number_members_2025 %in% "290 - not including school associate members (eg teachers from member schools)", "number_members_2025"] <- "290"
wave[wave$number_members_2025 %in% "Cant log in to check", "number_members_2025"] <- NA
wave[wave$number_members_2025 %in% "150 approx. we don't have a good database for 2025", "number_members_2025"] <- "150"
wave[wave$number_members_2025 %in% "43 individual, 14 schools (5 teachers per school membership) and 1 Institutional membership- Adelaide University", "number_members_2025"] <- "114"
wave[wave$number_members_2025 %in% "NA", "number_members_2025"] <- NA

wave <- wave %>%
  mutate(number_members_2025 = as.numeric(number_members_2025))
```

```{r}
wave[wave$number_members_2024 %in% "75 state members (national association is greater)", "number_members_2024"] <- "75"
wave[wave$number_members_2024 %in% "150ish", "number_members_2024"] <- "150"
wave[wave$number_members_2024 %in% "43 metro schools, 16 country schools, 17 individuals, 1 student", "number_members_2024"] <- "77"
wave[wave$number_members_2024 %in% "approx. 80", "number_members_2024"] <- "80"
wave[wave$number_members_2024 %in% "150ish", "number_members_2024"] <- "150"
wave[wave$number_members_2024 %in% "200 this includes organisational groups of members", "number_members_2024"] <- "200"
wave[wave$number_members_2024 %in% "170 odd", "number_members_2024"] <- "170"
wave[wave$number_members_2024 %in% "65 services", "number_members_2024"] <- "65"
wave[wave$number_members_2024 %in% "Approx 200", "number_members_2024"] <- "200"
wave[wave$number_members_2024 %in% "not sure", "number_members_2024"] <- NA
wave[wave$number_members_2024 %in% "Around 340 SA members", "number_members_2024"] <- "340"
wave[wave$number_members_2024 %in% "160 on average", "number_members_2024"] <- "160"
wave[wave$number_members_2024 %in% "check with Gateway data", "number_members_2024"] <- "50"

wave <- wave %>%
  mutate(number_members_2024 = as.numeric(number_members_2024))
wave$`How many current financial members do you have?` <- factor(wave$`How many current financial members do you have?`, levels = c("0-50", "51-100", "101-150", "151-200", "200+", "unsure"))
wave$`How many 'Early Career' or 'Pre Service' members do you have?` <- factor(wave$`How many 'Early Career' or 'Pre Service' members do you have?`, levels = c("0-10", "11-30", "31-50", "51-100", "unsure"))
```

```{r}
wave[wave$number_committee_members %in% "9 committee members, around 30 members", "number_committee_members"] <- "9"
wave[wave$number_committee_members %in% "Eleven", "number_committee_members"] <- "11"
wave[wave$number_committee_members %in% "Currently 6 until AGM", "number_committee_members"] <- "6"
wave[wave$number_committee_members %in% "6 general committee members", "number_committee_members"] <- "6"

wave <- wave %>%
  mutate(number_committee_members = as.numeric(number_committee_members))
```

```{r}
gateway$`How many current financial members do you have?`[gateway$`How many current financial members do you have?` == "100"] <- "51-100"
```

```{r}
# 检查重复
gateway |>
  filter(duplicated(gateway$acronym) == TRUE)

```

```{r}
# 删除重复
gateway <- gateway %>%
  filter(!(asso_name == "Modern Language Teachers Association of South Australia" & `Membership Number` == "EdSA1648")) %>%
  filter(!(asso_name == "The Laboratory Managers Association of SA")) %>%
  filter(!(asso_name == "Legal Education Teachers Association of South Australia")) %>%
  filter(!(asso_name == "South Australian German Teachers Association" & `Membership Number` == "EdSA1031")) %>%
  filter(!(asso_name == "History Teachers Association of South Australia" & `Membership Number` == "EdSA2737")) %>%
  filter(!(asso_name == "South Australian Council for Adult Literacy, Inc." & `Membership Number` == "EdSA2740")) %>%
  filter(!(asso_name == "Geography Teachers Association of SA" & `Membership Number` == "EdSA1073")) %>%
  filter(!(asso_name == "Geography Teacher's Assocaition of South Australia" & `Membership Number` == "EdSA4555")) %>%
  filter(!(asso_name == "Modern Greek Language Teachers Association of South Australia Inc")) %>%
  filter(!(asso_name == "The Australian Council for Educational Leaders (SA Branch)")) %>%
  filter(!(asso_name == "Out of School Hours Care (SA) Association Inc.")) 
  
  
```

```{r}
gateway |>
  filter(duplicated(gateway$acronym) == TRUE)
```

### 查看缺失值

2024年the number of members有25%的缺失，while 2025年有17%

```{r}
wave |>
  select(number_members_2024, number_members_2025) |>
  vis_miss() + 
  theme(axis.text.x = element_text(vjust = 0.2))
```

关于associations年龄的分布，both在gateway和wave平台都有超过约80%的associations没有回答年龄分布相关问题，可以理解为绝大部分associations不了解他们的members的年龄分布。由于有效数据过少，本次分析将不会包含会员年龄结构的相关分析。

```{r}
gateway |>
  rename("18-25" = "If you are aware, what would be the % of your current members in each age group? Age group 18-25 in %", 
         "26-35" = "Approximately, what is the % of your current members in the age group 26-35?", 
         "36-45" = "Approximately, what is the % of your current members in the age group 36-45?", 
         "46-55" = "Approximately, what is the % of your current members in the age group 46-55?", 
         "55+" = "Approximately, what is the % of your current members in the age group 55+?") |>
  select("18-25", "26-35", "36-45", "46-55", "55+") |>
  vis_miss() + 
  theme(axis.text.x = element_text(vjust = 0.2))

```

```{r}
wave |>
  rename("18-25" = "If you are aware, what would be the % of your current members in each age group? Age group 18-25 in %", 
         "26-35" = "Approximately, what is the % of your current members in the age group 26-35?", 
         "36-45" = "Approximately, what is the % of your current members in the age group 36-45?", 
         "46-55" = "Approximately, what is the % of your current members in the age group 46-55?", 
         "55+" = "Approximately, what is the % of your current members in the age group 55+?") |>
  select("18-25", "26-35", "36-45", "46-55", "55+") |>
  vis_miss() + 
  theme(axis.text.x = element_text(vjust = 0.2))
```

```{r}
wave <- wave |>
  select(-c("If you are aware, what would be the % of your current members in each age group? Age group 18-25 in %", "Approximately, what is the % of your current members in the age group 26-35?", "Approximately, what is the % of your current members in the age group 36-45?", "Approximately, what is the % of your current members in the age group 46-55?", "Approximately, what is the % of your current members in the age group 55+?"))
```

在其余的问题中，“What is your biggest advocacy issue for 2025?”，“What are the biggest threats to your Association in 2025?” 有约35%的缺失。“What kinds of resources/publications do you provide?”，“How many current financial members do you have?”，“How many 'Early Career' or 'Pre Service' members do you have?”，“What are your membership predictions for 2025 and why?”，“What services does your Association offer?”，“Who is your target audience?”这些问题也有较高的缺失率，约25%。

部分问题存在较高比例的缺失值，尤其集中在会员统计、未来规划及协会定位等方面。这可能反映协会之间在信息记录方式、组织知识管理及战略规划成熟度方面存在差异。由于部分成员协会可能规模较小，这些缺失未必意味着数据不存在，而可能反映相关信息尚未被系统记录或集中保存。未来 Educators SA 可考虑提供自愿使用的数据收集模板、会员管理资源或经验分享机会，以支持协会提升信息管理的一致性和可获取性。

```{r}
check_missing_wave <- wave |>
  select(-c(asso_name, Status, acronym, number_members_2024, number_members_2025, Industry)) |>
  miss_var_summary()

check_missing_wave
```

```{r}
check_missing_gateway <- gateway |>
  select(-c(asso_name, acronym)) |>
  miss_var_summary()

check_missing_gateway
```

### 缺失值填补

会员人数是本项目的重要分析指标，但存在一定比例的缺失。2024 年会员人数约有 25% 缺失 while 2025 年会员人数约有 17.2% 缺失。

为减少信息损失，采用分层填补策略。若某协会仅缺失 2024 年数据，则使用其 2025 年数据填补。若仅缺失 2025 年数据，则使用其 2024 年数据填补。若两年数据均缺失，则使用对应年份会员人数的中位数进行填补。由于会员人数分布存在较大的离群值，因此选择中位数而非均值进行填补，以降低极端值对结果的影响。

```{r}
wave$`How many 'Early Career' or 'Pre Service' members do you have?`[is.na(wave$`How many 'Early Career' or 'Pre Service' members do you have?`)] <- "unsure"
wave$`How many current financial members do you have?`[is.na(wave$`How many current financial members do you have?`)] <- "unsure"
```

```{r}
glimpse(wave)
check_missing_wave <- miss_var_summary(wave)
```

```{r}
wave <- wave %>%
  mutate(`Do you offer a discounted membership to "Early Careers" or "Pre-Service"?` = ifelse(is.na(`Do you offer a discounted membership to "Early Careers" or "Pre-Service"?`), "No", `Do you offer a discounted membership to "Early Careers" or "Pre-Service"?`))
```

```{r}
# 有两个association由于duplicate问题有两条数据，保留了更新的一条，有一些数据比如Industry和问卷问题，在新数据中缺失的用老数据的内容填补，来避免信息流失，其余的在检查后决定其他保持不变。
wave$Industry[wave$asso_name == "Australian Council for Educational Leaders"] <- "Education and Training"

wave <- wave %>%
  filter( asso_name != "Australian Council of Educational Leaders (SA Branch)")
```

```{r}
wave$Industry[wave$asso_name == "Home Economics Institute of Australia Inc"] <- "Education and Training"
wave$`What services does your Association offer?`[wave$asso_name == "Home Economics Institute of Australia Inc"] <- "Professional learning; Publications; Advocacy; Student/Learner Activities"
wave$`Who is your target audience?`[wave$asso_name == "Home Economics Institute of Australia Inc"] <- "Home Economics/ Technology teachers"
wave$`What kinds of resources/publications do you provide?`[wave$asso_name == "Home Economics Institute of Australia Inc"] <- "National journal and newsletter"
wave$`What is your biggest advocacy issue for 2025?`[wave$asso_name == "Home Economics Institute of Australia Inc"] <- "Where does Home ec fit in the curriculum?"
wave$`What are the biggest threats to your Association in 2025?`[wave$asso_name == "Home Economics Institute of Australia Inc"] <- "Finances and keeping our association alive in SA!"
wave$number_members_2024[wave$asso_name == "Home Economics Institute of Australia Inc"] <- 600
wave$`What are your membership predictions for 2025 and why?`[wave$asso_name == "Home Economics Institute of Australia Inc"] <- "We'd like to grow our school membership by 5"
wave$`How many 'Early Career' or 'Pre Service' members do you have?`[wave$asso_name == "Home Economics Institute of Australia Inc"] <- "11-30"
wave$`How many current financial members do you have?`[wave$asso_name == "Home Economics Institute of Australia Inc"] <- "200+"

# 注意这里Australian Council for Health, Physical Education & Recreation (SA Branch)没有任何信息，被删除。
wave <- wave %>%
  filter( asso_name != "Home Economics Institute of Australia (SA)") %>%
  filter( asso_name != "Australian Council for Health, Physical Education & Recreation (SA Branch)")
```

```{r}
# 用中位数填补缺失值来避免极端值影响结果
# 注意，由于在2024有25%的members没有填写人数，在2025有17.2%的人没有填写，有一年数据缺失的用另一年数据填补，两年都缺失的，用中位数填补，尽可能使数据准确

wave_filled <- wave %>%
  mutate(number_members_2025 = ifelse(is.na(number_members_2025), number_members_2024, number_members_2025)) %>%
  mutate(number_members_2024 = ifelse(is.na(number_members_2024), number_members_2025, number_members_2024)) %>%
  mutate(number_members_2024 = ifelse(is.na(number_members_2024), 79, number_members_2024), 
         number_members_2025 = ifelse(is.na(number_members_2025), 85, number_members_2025)) 

```

### 人工校验与修正

部分公司在Gateway平台与WAVE平台的名字输入有小的不同，导致在合并表格时无法成功合并，所以人工将两张表格中同一家association的名字统一。

```{r}
# 统一名字
gateway$asso_name[gateway$asso_name == "Association of Heads of Music in Non-Government Schools South Australia Inc."] <- "Association of Heads of Music in Non Government Schools South Australia Inc."
gateway$asso_name[gateway$asso_name == "Australian Association of Special Education"] <- "Australian Association of Special Education (SA Chapter)"
gateway$asso_name[gateway$asso_name == "Australian Association of Teachers of the Deaf (SA) Inc."] <- "Australian Association of Teachers of the Deaf (SA Branch)"
gateway$asso_name[gateway$asso_name == "AUSTRALIAN NATIONAL CHORAL ASSOCIATION (ANCA) INCORPORATED trading as ANCA South Australia"] <- "Australian National Choral Association (SA Chapter)"
gateway$asso_name[gateway$asso_name == "The Chinese Language Teachers Association SA (CLTASA)"] <- "The Chinese Language Teachers Association of South Australia Inc."
gateway$asso_name[gateway$asso_name == "HaSS Association Australia"] <- "HaSS Association Australia (HAA)"
gateway$asso_name[gateway$asso_name == "History Teachers Association of South Australia"] <- "History Teachers' Association of SA"
gateway$asso_name[gateway$asso_name == "Indonesian Teachers' Association"] <- "Indonesian Teachers' Association Inc."
gateway$asso_name[gateway$asso_name == "Japanese Language Teachers' Association of South Australia Incorporated"] <- "Japanese Language Teachers' Association of South Australia"
gateway$asso_name[gateway$asso_name == "Kodaly Music Education Institute of Australia"] <- "Kodaly Music Education Institute of Australian, SA Branch"
gateway$asso_name[gateway$asso_name == "The Chinese Language Teachers Association SA (CLTASA)"] <- "The Chinese Language Teachers Association of South Australia Inc."
gateway$asso_name[gateway$asso_name == "Australian Association of Special Education"] <- "Australian Association of Special Education (SA Chapter)"
gateway$asso_name[gateway$asso_name == "OSHC SA"] <- "Out of Hours School Care SA"
wave$asso_name[wave$asso_name == "Language Teachers SA - MLTASA"] <- "Modern Language Teachers Association of South Australia"
gateway$asso_name[gateway$asso_name == "Home Economics Institute of Australia- South Australian Division"] <- "Home Economics Institute of Australia Inc"
gateway$asso_name[gateway$asso_name == "AUSTRALIAN DANCE COUNCIL AUSDANCE SA INC"] <- "Ausdance SA - Australian Dance Council"
gateway$asso_name[gateway$asso_name == "Australian Council of Educational Leaders (SA Branch)"] <- "Australian Council for Educational Leaders"
gateway$asso_name[gateway$asso_name == "Spanish Teachers' Association of South Australia"] <- "Spanish Teachers' Association of SA"
gateway$asso_name[gateway$asso_name == "Australian Band and Orchestra Directors Association (South Australia)"] <- "Australian Band and Orchestra Directors Association"
gateway$asso_name[gateway$asso_name == "Australian Psychologists and Counsellors in Schools SA"] <- "Australian Psychologists and Counsellors in Schools Association - South Australia"
wave$asso_name[wave$asso_name == "SA HALT Network"] <- "SA Highly Accomplished Lead Teachers Network"
wave$acronym[wave$asso_name == "SA Highly Accomplished Lead Teachers Network"] <- "SA HALT Network"
gateway$asso_name[gateway$asso_name == "South Australian association for Teaching English to Speakers of Other Languages Inc"] <- "South Australian Association for Teaching English to Speakers of Other Languages Inc"
gateway$asso_name[gateway$asso_name == "SA Special Education Principals & Leaders Association"] <- "South Australian Special Education Principals and Leaders Association"
gateway$asso_name[gateway$asso_name == "Outdoor Education Association of South Australia"] <- "Outdoor Educators' Association of South Australia"
gateway$asso_name[gateway$asso_name == "Orff Schulwerk Association of SA Inc"] <- "Orff Schulwerk Association of SA"
gateway$asso_name[gateway$asso_name == "The Laboratory Managers Association of SA. Inc"] <- "Laboratory Managers Association of South Australia"
gateway$asso_name[gateway$asso_name == "Geography Teachers Association of South Australia"] <- "Geography Teachers Association of SA"
gateway$asso_name[gateway$asso_name == "BETA SA Inc"] <- "Business and Enterprise Teachers Association of South Australia"
gateway$asso_name[gateway$asso_name == "Australia Society for Music Education SA Chapter"] <- "Australian Society for Music Education SA Chapter"
gateway$asso_name[gateway$asso_name == "Early Childhood Australia: South Australia Committee"] <- "Early Childhood Australia SA Branch"
gateway$asso_name[gateway$asso_name == "Early Childhood Association"] <- "Early Childhood Organisation"
gateway$asso_name[gateway$asso_name == "Early Childhood Australia: South Australia Committee"] <- "Early Childhood Australia SA Branch"


gateway$asso_name[gateway$asso_name == "Early Childhood Association"] <- "Early Childhood Organisation"
```

```{r}
new_member <- anti_join(wave, gateway, by = "asso_name")
leave_member <- anti_join(gateway, wave, by = "asso_name")
common_member <- inner_join(gateway, wave, by = "asso_name", suffix = c("_gateway", "_wave"))
```

```{r}
new_member |>
  select(asso_name)
```

```{r}
leave_member |>
  select(asso_name)
```

通过对比新旧平台数据，有四个新的associations加入EducatorSA。共有八家associations在WAVE平台没有数据，其中ACHPER (SA)仍然是active member只是没有在新平台注册，while 其他七家企业可以被认为是leave member。

总结，WAVE平台相较于Gateway平台survey的问题更全面，但是也有更多的缺失数据，这可能也与WAVE是新平台有关。

##会员规模

###付费会员

```{r}
wave |>
  filter(!is.na(`How many current financial members do you have?`)) |>
  ggplot(aes(x = `How many current financial members do you have?`)) +
  geom_bar() + 
  coord_cartesian(ylim = c(0,30))

```

通过bar chart可以发现大部分的associations的付费会员人数在100人以内而大约有十家association的付费会员超过200。According to the data, most of the associations 超过半数会员都是付费会员。Among the data set有两个异常值，which 2025年会员人数在100人以下却选择了“200+”的付费会员人数，这可能是错误的数据。

```{r}
gateway |>
  filter(!is.na(`How many current financial members do you have?`)) |>
  mutate(`How many current financial members do you have?` = factor(`How many current financial members do you have?`, levels = c("0-50", "51-100", "101-150", "151-200", "200+"))) |>
  ggplot(aes(x = `How many current financial members do you have?`)) +
  geom_bar() + 
  coord_cartesian(ylim = c(0,30))

```

通过对比gateway和wave，可以发现“0-50”区间的占比明显减少了，整体分布变化不大。注意wave平台有14个association都没有填写此项，不能将频次直接对比

```{r}
# 一起的
# How many 'Early Career' or 'Pre Service' members do you have?
compare_financial_memb <- bind_rows(
  common_member %>%
    select(`How many current financial members do you have?_gateway`) %>%
    mutate( Platform = "Gateway", 
            `How many current financial members do you have?` = `How many current financial members do you have?_gateway`),

  common_member %>%
    select(`How many current financial members do you have?_wave`) %>%
    mutate( Platform = "WAVE", 
            `How many current financial members do you have?` = `How many current financial members do you have?_wave`)
  
) %>%
  count(`How many current financial members do you have?`, Platform)

compare_financial_memb %>%
#  mutate(`How many current financial members do you have?` = fct_relevel(`How many current financial members do you have?`, "Unsure", after = Inf)) %>%
  mutate(`How many current financial members do you have?` = factor(`How many current financial members do you have?`, levels = c("0-50", "51-100", "101-150", "151-200",  "200+", "unsure"))) %>%
  ggplot(aes(x = `How many current financial members do you have?`, y = n, fill = Platform)) +
  geom_col(position = "dodge") +
  theme_minimal() +
  theme(axis.text.x = element_text(angle = 60, hjust = 1)) +
  labs(y = "Count",title = "Current Financial Member Distribution Across Gateway and WAVE Platforms")
```

该图展示了在新旧平台共同的协会会员的当前财务会员（Financial Members）数量分布情况。会员规模被划分为 0–50、51–100、101–150、151-200、200+六个区间。

从整体来看，两个平台上的协会主要集中在较小规模会员区间。0–50 和 51–100 是最常见的会员规模，其中 Gateway 平台分别有约21个和19个协会，WAVE 平台则均为16个协会。相比之下，拥有 101–150 名会员的协会数量较少，两个平台均约为6个协会。

在较大规模协会方面，151-200两个平台都仅只有1个协会。而200+ 会员区间在 Gateway（12个）和 WAVE（10个）中也占有很大的比例，说明部分协会拥有较稳定且规模较大的会员基础。此外，WAVE 平台中有约10个协会没有填写相关内容，而 Gateway 平台几乎没有此类记录，这是由于WAVE是新平台，部分association的信息还没有完善。

对比两个平台的数据，由于新旧平台的member没有发生较大的变动，所以整体分布保持一致。在0-100和200+的区间的组织数量Gateway平台略多于WAVE平台，这有一部分可能也是WAVE平台信息不全导致的。

两个平台中，绝大多数协会的财务会员人数不超过100人。说明 Educators SA 的会员协会整体以小型组织为主。除了大量小型协会外，200+ 会员区间也有较多协会，而 101–200 区间数量明显较少。这表明协会规模可能呈现一定的两极化趋势：部分协会规模较小，而另一部分已经发展出较大的会员基础。

WAVE 平台中较高比例的 Unsure 回答意味着会员规模数据存在一定的不确定性。建议优先完善会员人数记录，以提高数据的可靠性。

###24-25年变化

```{r}
mean(wave$number_members_2024, na.rm = TRUE)
median(wave$number_members_2024, na.rm = TRUE)
```

```{r}
mean(wave$number_members_2025, na.rm = TRUE)
median(wave$number_members_2025, na.rm = TRUE)
```

均值增加了两倍多，while中位数从79上升到了85.说明各个association的会员人数总体上都有增长，并且原本比较大的association扩张速度非常快，带动了总体人数的激增。通过查看detail数据，可以看到members员工最多的association是Primary English Teaching Association

```{r}
wave_filled |>
  ggplot(aes(x = number_members_2024, y = number_members_2025)) + 
  geom_point() + 
  geom_text(aes(label = acronym), hjust = -0.2, size = 3)
```

Primary English Teaching Association Australia（PETAA）which在2025年有5200名会员，断层领先，占总会员人数估计值的约28%。然而accoring to他在2024年登记的数量仅有200，实现了非常大的飞跃。经核实，这是由于该组织与政府部门达成合作，大量人员被自动注册成会员。

Leaders(ACEL)有4000名会员约占整体的21%。South Australian Science Teachers Association(SASTA)有超过1700名会员占据第三位，该组织相较于2024年会员数量略有增长，总体保持稳定。

```{r}
sum(wave_filled$number_members_2024)
sum(wave_filled$number_members_2025)
```

### 人员增长趋势

```{r}
wave |>
  ggplot(aes(x = `Was that an increase, decrease or stable number?`)) + 
  geom_bar()
```

大部分associations的人数都比较稳定。有12家组织表示他们的会员数量正在增长，while 10家正在减少。值得注意的是，Australian Council for Educational Leaders作为一家在2025年有4000名成员的大公司，他们也面临成员数量减少问题。

### 'Early Career' vs 'Pre Service'

```{r}
# 分开的
# How many 'Early Career' or 'Pre Service' members do you have?
compare_early_career <- bind_rows(
  gateway %>%
    select(`How many 'Early Career' or 'Pre Service' members do you have?`) %>%
    mutate( Platform = "Gateway"),

  wave %>%
    select(`How many 'Early Career' or 'Pre Service' members do you have?`) %>%
    mutate( Platform = "WAVE")
  
) %>%
  count(`How many 'Early Career' or 'Pre Service' members do you have?`, Platform)

compare_early_career %>%
  mutate(`How many 'Early Career' or 'Pre Service' members do you have?` = fct_relevel(`How many 'Early Career' or 'Pre Service' members do you have?`, "Unsure", after = Inf)) %>%
  mutate(`How many 'Early Career' or 'Pre Service' members do you have?` = factor(`How many 'Early Career' or 'Pre Service' members do you have?`, levels = c("0-10", "11-30", "31-50", "51-100", "100+", "unsure"))) %>%
  ggplot(aes(x = `How many 'Early Career' or 'Pre Service' members do you have?`, y = n, fill = Platform)) +
  geom_col(position = "dodge") +
  theme_minimal() +
  theme(axis.text.x = element_text(angle = 60, hjust = 1)) +
  labs(y = "Count",title = "Distribution of Early Career/Pre-Service Members Across Gateway and WAVE platforms")
```

该图展示了 Gateway 和 WAVE 平台中协会拥有的 Early Career/Pre-Service Members 数量分布情况。

从整体来看，大多数协会的 Early Career / Pre-Service 会员规模较小。两个平台中，0–10人区间均占绝对多数（Gateway 46个协会，WAVE 32个协会），远高于其他规模区间。拥有超过30名 Early Career / Pre-Service 会员的协会数量非常少。

此外，WAVE 有18个没有提供这个信息的组织，while Gateway 有9个，显示部分协会对 Early Career 会员规模缺乏准确记录。

无论是 Gateway 还是 WAVE，大部分协会的 Early Career / Pre-Service 会员人数均不超过10人。这说明 Early Career 群体在许多协会中的占比较低，可能尚未成为协会会员结构中的主要组成部分。

虽然数量不多，但仍有部分协会拥有 31–50 或 51–100 名 Early Career 会员，说明某些协会已经建立了较成熟的 Early Career 参与机制。这些协会的做法值得进一步研究和推广。

WAVE 平台中约三分之一的协会无法明确提供 Early Career 会员数量（18个 Unsure），高于 Gateway 平台。这可能影响后续对青年会员参与情况的准确评估，也提示协会需要加强会员分类统计和记录管理。

```{r}
# 不用了
# 一起的 - 经决定不用了
# How many 'Early Career' or 'Pre Service' members do you have?
compare_early_career <- bind_rows(
  common_member %>%
    select(`How many 'Early Career' or 'Pre Service' members do you have?_gateway`) %>%
    mutate( Platform = "Gateway", 
            `How many 'Early Career' or 'Pre Service' members do you have?` = `How many 'Early Career' or 'Pre Service' members do you have?_gateway`),

  common_member %>%
    select(`How many 'Early Career' or 'Pre Service' members do you have?_wave`) %>%
    mutate( Platform = "WAVE", 
            `How many 'Early Career' or 'Pre Service' members do you have?` = `How many 'Early Career' or 'Pre Service' members do you have?_wave`)
  
) %>%
  count(`How many 'Early Career' or 'Pre Service' members do you have?`, Platform)

compare_early_career %>%
  mutate(`How many 'Early Career' or 'Pre Service' members do you have?` = fct_relevel(`How many 'Early Career' or 'Pre Service' members do you have?`, "Unsure", after = Inf)) %>%
  mutate(`How many 'Early Career' or 'Pre Service' members do you have?` = factor(`How many 'Early Career' or 'Pre Service' members do you have?`, levels = c("0-10", "11-30", "31-50", "51-100", "100+", "unsure"))) %>%
  ggplot(aes(x = `How many 'Early Career' or 'Pre Service' members do you have?`, y = n, fill = Platform)) +
  geom_col(position = "dodge") +
  theme_minimal() +
  theme(axis.text.x = element_text(angle = 60, hjust = 1)) +
  labs(y = "Count",title = "")
```

```{r}
compare_early_career_discount <- bind_rows(
  common_member %>%
    select(`Do you offer a discounted membership to "Early Careers" or "Pre-Service"?_gateway`) %>%
    mutate( Platform = "Gateway", 
            `Do you offer a discounted membership to "Early Careers" or "Pre-Service"?` = `Do you offer a discounted membership to "Early Careers" or "Pre-Service"?_gateway`),

  common_member %>%
    select(`Do you offer a discounted membership to "Early Careers" or "Pre-Service"?_wave`) %>%
    mutate( Platform = "WAVE", 
            `Do you offer a discounted membership to "Early Careers" or "Pre-Service"?` = `Do you offer a discounted membership to "Early Careers" or "Pre-Service"?_wave`)
  
) %>%
  count(`Do you offer a discounted membership to "Early Careers" or "Pre-Service"?`, Platform)

compare_early_career_discount %>%
  mutate(`Do you offer a discounted membership to "Early Careers" or "Pre-Service"?` = factor(`Do you offer a discounted membership to "Early Careers" or "Pre-Service"?`, levels = c("Yes", "No"))) %>%
  ggplot(aes(x = `Do you offer a discounted membership to "Early Careers" or "Pre-Service"?`, y = n, fill = Platform)) +
  geom_col(position = "dodge") +
  theme_minimal() +
  labs(y = "Count",title = "")
```

通过图表可以看出，大部分，which is 71.9%组织为'Early Career' or 'Pre Service'提供折扣。 通过对比gateway和wave的数据，发现offer a discounted membership to "Early Careers" or "Pre-Service"的association从45增加至了约60，while不提供的association略微减少。

```{r}
gateway_tab <- table(
  common_member$`Do you offer a discounted membership to "Early Careers" or "Pre-Service"?_gateway`, 
  common_member$`How many 'Early Career' or 'Pre Service' members do you have?_gateway`
)

gateway_tab
```

```{r}
prop.table(gateway_tab)
```

```{r}
wave_tab <- table(
  common_member$`Do you offer a discounted membership to "Early Careers" or "Pre-Service"?_wave`, 
  common_member$`How many 'Early Career' or 'Pre Service' members do you have?_wave`
)

wave_tab
```

```{r}
common_member %>%
  filter(`Do you offer a discounted membership to "Early Careers" or "Pre-Service"?_gateway` == "No" & `Do you offer a discounted membership to "Early Careers" or "Pre-Service"?_wave` == "Yes") %>%
  select(asso_name, `Do you offer a discounted membership to "Early Careers" or "Pre-Service"?_gateway`, `Do you offer a discounted membership to "Early Careers" or "Pre-Service"?_wave`, `How many 'Early Career' or 'Pre Service' members do you have?_gateway`, `How many 'Early Career' or 'Pre Service' members do you have?_wave`)
```

```{r}
common_member %>%
  filter(`Do you offer a discounted membership to "Early Careers" or "Pre-Service"?_gateway` == "Yes" & `Do you offer a discounted membership to "Early Careers" or "Pre-Service"?_wave` == "No") %>%
  select(asso_name, `Do you offer a discounted membership to "Early Careers" or "Pre-Service"?_gateway`, `Do you offer a discounted membership to "Early Careers" or "Pre-Service"?_wave`, `How many 'Early Career' or 'Pre Service' members do you have?_gateway`, `How many 'Early Career' or 'Pre Service' members do you have?_wave`)
```

在两个数据集共同的33个会员中，有三家association(Modern Greek Language Teachers Association of South Australia) 曾经不为"Early Careers" 和 "Pre-Service"提供折扣而现在提供折扣。有两家association曾经对"Early Careers" 和 "Pre-Service"有折扣而现在不折扣

```{r}
# LLM

LLM_wave_pre <- wave %>%
  mutate(serial_num = row_number()) %>%
  select("serial_num", "Do you offer any services targeted specifically at Pre-Service educators?", "Do you offer any services targeted specifically at Early Career Educators?")

write.csv(LLM_wave_pre, "data/LLM_wave_pre.csv")
```

```{r}
LLM_wave_pre_classified <- read_csv("data/LLM_wave_pre_classified.csv") %>%
  select(-"Unnamed: 0")
```

```{r}
# 不用了，或许画饼图会更好？
LLM_wave_pre_classified |>
  separate_rows(`Pre-Service Educator Service Categories`, sep = ";") %>%
  filter(`Pre-Service Educator Service Categories` != "No service reported") %>%
  count(`Pre-Service Educator Service Categories`, sort = TRUE) %>%
  ggplot(aes(x = `Pre-Service Educator Service Categories`, y = n)) + 
  geom_col() + 
  labs(title = "Pre-Service Educator Service Categories", x = "Service Categories", y = "Numbers") + 
  theme(axis.text.x = element_text(angle = 60, hjust = 1))
```

```{r}
# 不用了
LLM_wave_pre_classified |>
  separate_rows(`Early Career Educator Service Categories`, sep = ";") %>%
  filter(`Early Career Educator Service Categories` != "No service reported") %>%
  count(`Early Career Educator Service Categories`, sort = TRUE) %>%
  ggplot(aes(x = `Early Career Educator Service Categories`, y = n)) + 
  geom_col() + 
  labs(title = "Early Career Educator Service Categories", x = "Service Categories", y = "Numbers") + 
  theme(axis.text.x = element_text(angle = 60, hjust = 1))
```

```{r}
pre_data <- LLM_wave_pre_classified |>
  separate_rows(`Pre-Service Educator Service Categories`, sep = ";") %>%
  filter(`Pre-Service Educator Service Categories` != "No service reported") %>%
  select(Category = `Pre-Service Educator Service Categories`) %>%
  mutate(Group = "Pre-Service")

early_data <- LLM_wave_pre_classified |>
  separate_rows(`Early Career Educator Service Categories`, sep = ";") %>%
  filter(`Early Career Educator Service Categories` != "No service reported") %>%
  select(Category = `Early Career Educator Service Categories`) %>%
  mutate(Group = "Early Career")

bind_rows(pre_data, early_data) %>%
  count(Group, Category, sort = TRUE) %>%
  group_by(Group) %>%
  mutate(Category = fct_relevel(Category, "Other/Unclear", after = Inf)) %>%
  ggplot(aes(x = Category, y = n, fill = Group)) + 
  geom_col(position = "dodge") + 
  labs(title = "Comparison of Service Offerings Between Pre-Service and Early Career Educators", x = "Service Categories", y = "Count") + 
  theme(axis.text.x = element_text(angle = 60, hjust = 1))
```

可以观察到两个群体有一些共同点。Both两个群体，有超过十家公司提到给他们提供了professional development和training相关的服务。这说明协会如果针对这两个群体提供服务，比较倾向于通过培训、职业发展和专业能力提升来支持他们。

Events & Conferences 也比较稳定，是经常被提到的新手福利之一。会议和活动可能是协会连接学生教师/职初教师的重要方式。

值得注意的是Membership & Fee Support 在 Pre-Service Educators 中明显更多。这可能说明协会更倾向于通过优惠会员费、会员支持等方式吸引或支持准教师进入专业协会。对于 Pre-Service Educators 来说，降低会员成本可能是协会提供支持的重要方式。

相反，Networking & Community Support 在 Early Career Educators 中更突出。这可能反映出职初教师进入职业阶段后，也许对建立职业网络、同行交流和专业社区的需求更加明显。

部分组织提到了Mentoring ，但是比例较低。说明 mentoring 目前并不是协会最普遍提供的服务。此外被提到的帮助服务还有Career and Employment Support, Classroom&Practical Support等。值得提到的是。在“Ohter/Unclear”中包含的大多是填写了Yes但没写具体内容的组织。

```{r}
wave |>
  filter(`How many 'Early Career' or 'Pre Service' members do you have?` == "51-100")
```

##活动举办

```{r}
# LLM

LLM_wave_eve <- wave %>%
  mutate(serial_num = row_number()) %>%
  select("How many professional learning events does your Association run each year?", "What type of events are they?", "What locations are you using to run your events?", "Who are your target Members?", "What are your Member categories?", "How do you advertise for Members?")

write.csv(LLM_wave_eve, "data/LLM_wave_eve.csv")
```

```{r}
LLM_wave_eve_classified <- read_csv("data/LLM_wave_eve_classified.csv")
```

```{r}
LLM_wave_eve_classified$`Classification - Professional Learning Event Frequency`[LLM_wave_eve_classified$`How many professional learning events does your Association run each year?` == "4 in late 2024 and panning for 10 in 2025"] <- "2-5"

LLM_wave_eve_classified$`Classification - Professional Learning Event Frequency`[LLM_wave_eve_classified$`How many professional learning events does your Association run each year?` == "2"] <- "2-5"

LLM_wave_eve_classified$`Classification - Professional Learning Event Frequency`[LLM_wave_eve_classified$`How many professional learning events does your Association run each year?` == "up to 8"] <- "5-10"
```

```{r}
# frequency
LLM_wave_eve_classified <- LLM_wave_eve_classified %>%
  mutate(`Classification - Professional Learning Event Frequency` = factor(`Classification - Professional Learning Event Frequency`, c("0", "1", "2-5", "5-10", "10-20", ">20")))

LLM_wave_eve_classified %>%
  ggplot(aes(x = `Classification - Professional Learning Event Frequency`)) + 
  geom_bar()

# LLM_wave_eve_classified |>
#   separate_rows(`Classification - Professional Learning Event Frequency`, sep = "; ") %>%
#   count(`Classification - Professional Learning Event Frequency`)
```

Professional Learning 活动的举办频率整体呈现出较为明显的集中趋势，大多数 Association 每年举办 2–5 场活动，约占全部 Association 的 72%。随着活动数量增加，Association 的比例逐渐下降：约 13% 每年举办 5–10 场，约 7% 举办 10–20 场，而每年举办超过 20 场的仅有 3 家（约 5%）。这表明大多数 Association 的 Professional Learning 活动维持在相对适中的频率，但同时存在少数活动举办频率明显较高的 Association，呈现出“小部分高频低频、大部分中等频率”的分布模式。

```{r}
LLM_wave_eve_classified |>
  separate_rows(`Classification - Event Types`, sep = "; ") %>%
  filter(`Classification - Event Types` != "Unsure") %>%
  mutate(`Classification - Event Types` = fct_relevel(`Classification - Event Types`, "Other", after = Inf)) %>%
  ggplot(aes(x = `Classification - Event Types`)) + 
  geom_bar() + 
  theme(axis.text.x = element_text(angle = 60, hjust = 1))

LLM_wave_eve_classified |>
  separate_rows(`Classification - Event Types`, sep = "; ") %>%
  count(`Classification - Event Types`)
```

最常举办的活动形式是Professional learning / Workshops和Conferences。Online / Hybrid events占比很少，大约只占11%。除了常规的学习相关的活动，还有一些Networking / Community events活动和Competitions也会被举办。

```{r}
LLM_wave_eve_classified |>
  separate_rows(`Classification - Event Locations`, sep = "; ") %>%
  filter(`Classification - Event Locations` != "Unsure") %>%
  mutate(`Classification - Event Locations` = fct_relevel(`Classification - Event Locations`, "Other", after = Inf)) %>%
  ggplot(aes(x = `Classification - Event Locations`)) + 
  geom_bar() + 
  theme(axis.text.x = element_text(angle = 60, hjust = 1))

LLM_wave_eve_classified |>
  separate_rows(`Classification - Event Locations`, sep = "; ") %>%
  count(`Classification - Event Locations`)
```

It is obvivous school是举办活动最常用的地方，其他常用的地方有Community / Public / Special venues和Education / Training centres。Hotels / Conference venues和Universities / TAFE也多次被提及。Online活动占所有被提及的次数只有9次，占整体的9%。

```{r}
# 尝试
event_type_count <- LLM_wave_eve_classified |>
  separate_rows(`Classification - Event Types`, sep = "; ") |>
  filter(`Classification - Event Types` != "Unsure") |>
  count(`Classification - Event Types`) |>
  mutate(
    pct = n / sum(n) * 100
  )
ggplot(event_type_count,
       aes(x = reorder(`Classification - Event Types`, n),
           y = pct)) +
  geom_col() +
  coord_flip()
```

```{r}
event_diversity <- LLM_wave_eve_classified |>
  mutate(
    n_event_types =
      str_count(`Classification - Event Types`, ";") + 1
  )

ggplot(event_diversity,
       aes(x = n_event_types)) +
  geom_bar()
```

```{r}
event_diversity <- LLM_wave_eve_classified |>
  mutate(
    n_event_types =
      str_count(`Classification - Event Types`, ";") + 1
  ) |>
  count(n_event_types) |>
  mutate(
    pct = round(n / sum(n) * 100, 1)
  )
```

在61个组织样本中，举办一种活动类型的最多占44.3%，在有多种活动types的associations中，三种的占比最高有29.5%，而四种的仅有6.6%。

```{r}
event_type_by_diversity <- LLM_wave_eve_classified |>
  mutate(
    n_event_types =
      str_count(`Classification - Event Types`, ";") + 1
  ) |>
  separate_rows(`Classification - Event Types`, sep = "; ") |>
  filter(`Classification - Event Types` != "Unsure") |>
  count(
    n_event_types,
    `Classification - Event Types`
  ) |>
  group_by(n_event_types) |>
  mutate(
    pct = n / sum(n) * 100
  )

ggplot(
  event_type_by_diversity,
  aes(
    x = factor(n_event_types),
    y = pct,
    fill = `Classification - Event Types`
  )
) +
  geom_col() +
  labs(
    x = "Number of Event Types Offered",
    y = "Percentage"
  )
```

Professional learning / Workshops和conferences 是大多数协会的核心活动形式，也是许多协会唯一提供的活动类型。

小型或资源有限的协会往往聚焦于专业学习活动，活动更丰富的协会则采用更加多元化的会员参与方式。活动种类越丰富的协会越倾向于提供交流、社群建设和会员互动活动。这可能说明成熟协会不仅提供专业发展内容，也更加重视会员之间的联系与社区建设。

提供4种活动的协会中Online / Hybrid events 已成为重要组成部分。线上活动更容易覆盖不同区域的会员，能够突破线下活动限制。

Competition和Presentation 几乎只出现在活动较丰富的协会中，它属于基础培训活动之外的补充性活动，也说明了协会达到一定规模后，才会开展更细分、更专题化的知识分享活动，来丰富活动类型。

#### Frenqucy\*diversity

```{r}
event_type_by_frequency <- LLM_wave_eve_classified |>
  separate_rows(`Classification - Event Types`, sep = "; ") |>
  filter(`Classification - Event Types` != "Unsure") |>
  filter(`Classification - Event Types` != "Other") |>
  count(
    `Classification - Professional Learning Event Frequency`,
    `Classification - Event Types`
  ) |>
  group_by(`Classification - Professional Learning Event Frequency`) |>
  mutate(
    pct = n / sum(n) * 100
  ) |>
  ungroup() |>
  mutate(`Classification - Professional Learning Event Frequency` = factor(`Classification - Professional Learning Event Frequency`, levels = c("1", "2", "2-5", "5-10", "10-20", ">20", "Other"))) |>
  filter(!(`Classification - Professional Learning Event Frequency` == "Other")) 

ggplot(
  event_type_by_frequency,
  aes(
    x = `Classification - Professional Learning Event Frequency`,
    y = pct,
    fill = `Classification - Event Types`
  )
) +
  geom_col() +
  labs(
    x = "Professional Learning Event Frequency",
    y = "Percentage"
  )

```



##广告受众

```{r}
LLM_wave_eve_classified |>
  separate_rows(`Classification - Target Members`, sep = "; ") %>%
  mutate(`Classification - Target Members` = fct_relevel(`Classification - Target Members`, "Other", after = Inf)) %>%
  ggplot(aes(x = `Classification - Target Members`)) + 
  geom_bar() + 
  theme(axis.text.x = element_text(angle = 60, hjust = 1))
```

Among 61名members中, 超过50个members认为Educators and Professional Practitioners是它们的target members，占整体的大约82%。是最主要的target members群体，此外经常被提及的target members还有Leaders / Senior Professionals和Students / Pre-service / Early Career。有大约20% of them 以Schools / Organisations / Services这类组织作为受众。

```{r}
LLM_wave_eve_classified |>
  separate_rows(`Classification - Member Categories`, sep = "; ") %>%
  mutate(`Classification - Member Categories` = fct_relevel(`Classification - Member Categories`, "Other", after = Inf)) %>%
  ggplot(aes(x = `Classification - Member Categories`)) + 
  geom_bar() + 
  theme(axis.text.x = element_text(angle = 60, hjust = 1))
```

超过40个协会会员不仅有Individual / Full membership，也有面向组织（such as school等）的membership类型。面向学生和pre-service的人的membership也是主要的会员类型之一。 值得注意的是，many of them 为students和pre-service提供专门的membership类型，远多于提供early career的associate。也有20家association提供了Retired / Life / Honorary membership这种类型。综上，these association的会员种类主要是按会员的类型（个人/组织）和职业阶段来区分的。

```{r}
LLM_wave_eve_classified |>
  separate_rows(`Classification - Member Advertising`, sep = "; ") %>%
  mutate(`Classification - Member Advertising` = fct_relevel(`Classification - Member Advertising`, "Other", after = Inf)) %>%
  ggplot(aes(x = `Classification - Member Advertising`)) + 
  geom_bar() + 
  theme(axis.text.x = element_text(angle = 60, hjust = 1))
```

在会员宣传方面，Email / Direct mail / Newsletter和Social media / Digital platforms是最常被使用的两种广告方式。Events / Professional learning和Member / Professional networks & Partnerships和Website / Online presence也是常被使用来吸引members的方式。此外Direct outreach / Institutional contacts和Program / Renewal-based recruitment也被提及用于广告宣传，但是只有很少部分of them使用。

```{r}
LLM_wave_eve_classified |>
  separate_rows(`Classification - Target Members`, sep = "; ") %>%
  count(`Classification - Target Members`)

LLM_wave_eve_classified |>
  separate_rows(`Classification - Member Categories`, sep = "; ") %>%
  count(`Classification - Member Categories`) 

LLM_wave_eve_classified |>
  separate_rows(`Classification - Member Advertising`, sep = "; ") %>%
  count(`Classification - Member Advertising`)
```

```{r}
wave_growth <- wave %>%
  mutate(row_number = row_number()) %>%
  select(row_number,`Was that an increase, decrease or stable number?`)

LLM_wave_eve_classified <- LLM_wave_eve_classified %>%
  mutate(row_number = row_number()) %>%
  left_join(wave_growth, by = "row_number")
```

```{r}
target_adv <- LLM_wave_eve_classified %>%
  separate_rows(`Classification - Target Members`,
                sep = "; ") %>%
  separate_rows(`Classification - Member Advertising`,
                sep = "; ")

target_adv_count <- target_adv %>%
  count(
    `Classification - Target Members`,
    `Classification - Member Advertising`
  )

ggplot(
  target_adv_count,
  aes(
    x = `Classification - Member Advertising`,
    y = `Classification - Target Members`,
    fill = n
  )
) +
  geom_tile() +
  geom_text(aes(label = n), size = 3) +
  scale_fill_gradient(low = "white", high = "steelblue") +
  theme_minimal() +
  theme(
    axis.text.x =
      element_text(angle = 60, hjust = 1)
  ) + 
labs(title = "Advertising Approaches by Target Member Groups", 
     x ="Member Advertising" , y = "Target Members")

```
```{r}
target_adv_pct <- target_adv %>%
  count(
    `Classification - Target Members`,
    `Classification - Member Advertising`
  ) %>%
  group_by(`Classification - Target Members`) %>%
  mutate(
    pct = n / sum(n)
  )

ggplot(
  target_adv_pct,
  aes(
    x = `Classification - Member Advertising`,
    y = `Classification - Target Members`,
    fill = pct
  )
) +
  geom_tile() +
  geom_text(
    aes(label = scales::percent(pct, accuracy = 1))
  ) +
  scale_fill_gradient(
    low = "white",
    high = "steelblue"
  ) +
  theme_minimal() +
  theme(
    axis.text.x =
      element_text(angle = 60, hjust = 1)
  )

```

```{r}
adv_growth <- LLM_wave_eve_classified %>%
  separate_rows(
    `Classification - Member Advertising`,
    sep = "; "
  )

adv_growth_count <- adv_growth %>%
  count(
    `Was that an increase, decrease or stable number?`,
    `Classification - Member Advertising`
  )

ggplot(
  adv_growth_count,
  aes(
    x = `Was that an increase, decrease or stable number?`,
    y = `Classification - Member Advertising`,
    fill = n
  )
) +
  geom_tile() +
  geom_text(aes(label = n)) +
  scale_fill_gradient(
    low = "white",
    high = "darkgreen"
  ) +
  theme_minimal()
```

```{r}
adv_growth_pct <- adv_growth %>%
  count(
    `Was that an increase, decrease or stable number?`,
    `Classification - Member Advertising`
  ) %>%
  group_by(`Was that an increase, decrease or stable number?`) %>%
  mutate(
    pct = n / sum(n)
  )

ggplot(
  adv_growth_pct,
  aes(
    x = `Was that an increase, decrease or stable number?`,
    y = `Classification - Member Advertising`,
    fill = pct
  )
) +
  geom_tile() +
  geom_text(
    aes(
      label =
        scales::percent(
          pct,
          accuracy = 1
        )
    )
  ) +
  scale_fill_gradient(
    low = "white",
    high = "darkgreen"
  ) +
  theme_minimal()
```
```{r}
adv_growth <- LLM_wave_eve_classified %>%
  separate_rows(
    `Classification - Member Advertising`,
    sep = "; "
  ) %>%
  count(
    `Was that an increase, decrease or stable number?`,
    `Classification - Member Advertising`
  )

ggplot(
  adv_growth,
  aes(
    x = `Classification - Member Advertising`,
    y = n,
    fill = `Was that an increase, decrease or stable number?`
  )
) +
  geom_col(position = "fill") +
  scale_y_continuous(labels = scales::percent) +
  theme_minimal() +
  theme(
    axis.text.x =
      element_text(angle = 60, hjust = 1)
  )
```

# 和edsa的利害关系

```{r}
# LLM
LLM_wave_rest <- wave %>%
  mutate(serial_num = row_number()) %>%
  select("What kinds of resources/publications do you provide?", "What is your biggest advocacy issue for 2025?", "What are the biggest threats to your Association in 2025?", "What does your Association hope to contribute as an organisation to Educators SA?", "What do you hope to get from being a member of Educators SA?")

write.csv(LLM_wave_rest, "data/LLM_wave_rest.csv")
```

```{r}
LLM_wave_rest_classified <- read_csv("data/LLM_wave_rest_classified.csv")
```

### Service

```{r}
wave$`Does your association offer “Consultancy services” to sites or individuals?`[wave$`Does your association offer “Consultancy services” to sites or individuals?` == "We offer onsite PL services - negotiated times, topics and presenters"] <- "Yes"

wave |>
  ggplot(aes(x = `Does your association offer “Consultancy services” to sites or individuals?`)) + 
  geom_bar()

wave |>
  count(`Does your association offer “Consultancy services” to sites or individuals?`)

```

```{r}
wave |>
  separate_rows(`What services does your Association offer?`, sep = "; ") %>%
  filter(!is.na(`What services does your Association offer?`)) %>%
  ggplot(aes(x = fct_rev(fct_infreq(`What services does your Association offer?`)))) + 
  geom_bar() + 
  coord_flip() + 
  labs(x = "What services does your Association offer?")

wave |>
  separate_rows(`What services does your Association offer?`, sep = "; ") %>%
  filter(!is.na(`What services does your Association offer?`)) %>%
  count(`What services does your Association offer?`)
```

只有约18%的associations有Consultancy services。这些 associations 更倾向于提供 professional learning、advocacy、events、publications 等服务，而不是提供一对一或专业咨询服务。

```{r}
LLM_wave_rest_classified |>
  separate_rows(`Resources/Publications Category`, sep = "; ") %>%
  mutate(`Resources/Publications Category` = fct_relevel(`Resources/Publications Category`, "Other", after = Inf)) %>%
  ggplot(aes(x = `Resources/Publications Category`)) + 
  geom_bar() + 
  theme(axis.text.x = element_text(angle = 60, hjust = 1))

LLM_wave_rest_classified |>
  separate_rows(`Resources/Publications Category`, sep = "; ") %>%
  count(`Resources/Publications Category`)
```

Resources/Publications Category中，Digital/online resources和Teaching & curriculum resources是最高频的种类。这说明 associations 提供的 resources 很大程度上是：accessible, practical and directly relevant to educators’ teaching practice而不是单纯的学术研究材料。

```{r}
LLM_wave_rest_classified |>
  separate_rows(`Advocacy Issue Category`, sep = "; ") %>%
  mutate(`Advocacy Issue Category` = fct_relevel(`Advocacy Issue Category`, "Unsure", after = Inf)) %>%
  ggplot(aes(x = `Advocacy Issue Category`)) + 
  geom_bar() + 
  theme(axis.text.x = element_text(angle = 60, hjust = 1))

LLM_wave_rest_classified |>
  separate_rows(`Advocacy Issue Category`, sep = "; ") %>%
  count(`Advocacy Issue Category`) 
```

Curriculum & education policy和Subject-specific advocacy

```{r}
LLM_wave_rest_classified |>
  separate_rows(`Threats Category`, sep = "; ") %>%
  mutate(`Threats Category` = fct_relevel(`Threats Category`, "Other", after = Inf)) %>%
  ggplot(aes(x = `Threats Category`)) + 
  geom_bar() + 
  theme(axis.text.x = element_text(angle = 60, hjust = 1))
```

```{r}
LLM_wave_rest_classified |>
  separate_rows(`Contribution to Educators SA Category`, sep = "; ") %>%
  mutate(`Contribution to Educators SA Category` = fct_relevel(`Contribution to Educators SA Category`, "Other", after = Inf)) %>%
  ggplot(aes(x = `Contribution to Educators SA Category`)) + 
  geom_bar() + 
  theme(axis.text.x = element_text(angle = 60, hjust = 1))

LLM_wave_rest_classified |>
  separate_rows(`Contribution to Educators SA Category`, sep = "; ") %>%
  count(`Contribution to Educators SA Category`) 
```

Specialist expertise是所有类别中最高的，明显高于其他词频高的词。这说明associations普遍willing为Educator SA提供专业知识、行业经验和领域expertise。这对EducatorSA来说无疑是重要的。同时Participation & engagement也被提到20次，说明associations也希望积极参与相关活动，而不仅仅是提供知识。 Advocacy & representation和Networking & collaboration也是经常被提到的内容。这说明association同时也能够帮助EducatorSA建立合作关系、共同开展工作或促进不同组织之间的合作，建立更大的profressional network。

```{r}
LLM_wave_rest_classified |>
  separate_rows(`Expected Membership Benefits Category`, sep = "; ") %>%
  mutate(`Expected Membership Benefits Category` = fct_relevel(`Expected Membership Benefits Category`, "Other", after = Inf)) %>%
  ggplot(aes(x = `Expected Membership Benefits Category`)) + 
  geom_bar() + 
  theme(axis.text.x = element_text(angle = 60, hjust = 1))

LLM_wave_rest_classified |>
  separate_rows(`Expected Membership Benefits Category`, sep = "; ") %>%
  count(`Expected Membership Benefits Category`)
```

而association希望从EducatorSA获取的内容却show difference。associations最关注的是Networking & collaboration，远高于其他。Advocacy & collective voice，Community & belonging，Support & community这些分类也表明了members对associations之间交流的需求。也就是说associations比起专业知识，更希望能通过Educator SA认识其他组织、建立合作关系、寻找合作机会等。同时Governance & administration的数据也显示，associations希望获得 governance、administration、committee 等协会管理方面的帮助。这也和之前的question的研究结果一致。这意味着对EducatorSA 来说，促进组织间的交流与合作应该是重要的目标之一。

Advice & support，Association development，Membership & association development，Practical operational support，Professional development

信息 Information & policy 推广 Promotion & event support 资金 Financial support，Funding & grants

# Relationship with Educators SA

```{r}
# LLM

LLM_wave_compare <- wave %>%
  mutate(serial_num = row_number()) %>%
  select("What is your biggest advocacy issue for 2025?", "What are the biggest threats to your Association in 2025?", "What does your Association hope to contribute as an organisation to Educators SA?", "What do you hope to get from being a member of Educators SA?")

write.csv(LLM_wave_compare, "data/LLM_wave_compare.csv")
```

```{r}
LLM_wave_compare_classified <- read_csv("data/LLM_wave_compare_classified.csv")
```

```{r}
# Advocacy Issue Category vs Threats Category
compare_threat <- bind_rows(
  LLM_wave_compare_classified %>%
    separate_rows(`Advocacy Issue Category`, sep = "; ") %>%
    rename(Category = `Advocacy Issue Category`) %>%
    mutate( Type = "Advocacy Issue") %>%
    select(Category, Type),

  LLM_wave_compare_classified %>%
    separate_rows(`Threats Category`, sep = "; ") %>%
    rename(Category = `Threats Category`) %>%
    mutate(Type = "Threats Category") %>%
    select(Category, Type)
) %>%
  count(Category, Type)

compare_threat %>%
  mutate(Category = fct_relevel(Category, "Other", after = Inf)) %>%
  mutate(Category = fct_relevel(Category, "Unsure", after = Inf)) %>%
  ggplot(aes(x = Category, y = n, fill = Type)) +
  geom_col(position = "dodge") +
  theme_minimal() +
  theme(axis.text.x = element_text(angle = 60, hjust = 1)) +
  labs(y = "Count",title = "Advocacy Issue vs Threats Category")
```

出现频率最高的类别为 Unsure（13次），表明部分协会尚未明确其主要倡议议题。除去该类别后， Unsure 同样是出现次数最多的类别（20次），明显高于其他所有类别。

在 Advocacy Issue 方面，Subject/Program Sustainability & Quality（12次）是最受关注的议题，其次为 Access, Equity & Inclusion（9次）、Education Policy, Curriculum & Standards（9次）以及 Workforce & Staffing（8次）。这些结果反映出协会普遍关注教育质量、教育公平以及教师队伍建设等核心教育议题。

在 Threats Category 方面，其后依次为 Membership & Engagement（15次）和 Workforce & Staffing（12次），说明协会最主要的担忧集中在会员参与度下降、会员维持以及人力资源短缺等组织可持续发展问题上。

协会关注的倡议议题与面临的威胁存在明显差异。协会在对外倡议时更多关注教育体系层面的议题，例如 Subject/Program Sustainability & Quality、Access, Equity & Inclusion 和 Education Policy, Curriculum & Standards；而在讨论威胁时，则更多聚焦于组织运营层面的问题，如 Membership & Engagement、Workforce & Staffing 和 Organisational Governance & Capacity。这表明协会希望推动教育领域的发展，但实际面临的挑战更多来自自身组织能力和会员基础的维持。

Membership & Engagement 是最突出的组织风险。该类别在 Threats 中出现15次，但在 Advocacy Issues 中仅出现6次。这说明会员招募、会员留存及会员参与度是协会当前最普遍的挑战之一，但尚未被广泛视为需要对外倡议解决的问题，更可能属于内部管理和运营问题。

Workforce & Staffing 同时是重要议题和重要威胁。该类别在 Advocacy Issues（8次）和 Threats Category（12次）中均排名靠前，显示教师和教育工作者的人力资源问题不仅影响协会自身运作，也被视为整个教育行业的重要挑战。这可能是未来跨协会合作和联合倡议的重要方向。

协会在倡议层面主要关注教育质量、公平与政策等行业发展议题，而在风险层面则更担忧会员参与度下降、人员配置不足及组织能力建设问题。

```{r}
# What Associations Contribute vs What They Expect from Educators SA
compare_contribute <- bind_rows(
  LLM_wave_compare_classified %>%
    separate_rows(`Contribution to Educators SA Category`, sep = "; ") %>%
    rename(Category = `Contribution to Educators SA Category`) %>%
    mutate( Type = "Association Can Contribute") %>%
    select(Category, Type),

  LLM_wave_compare_classified %>%
    separate_rows(`Expected Membership Benefits Category`, sep = "; ") %>%
    rename(Category = `Expected Membership Benefits Category`) %>%
    mutate(Type = "Association Wants") %>%
    select(Category, Type)
) %>%
  count(Category, Type)

compare_contribute %>%
  ggplot(aes(x = Category, y = n, fill = Type)) +
  geom_col(position = "dodge") +
  theme_minimal() +
  theme(axis.text.x = element_text(angle = 60, hjust = 1)) +
  labs(y = "Count",title = "What Associations Contribute vs What They Expect from Educators SA")
```

#Advice

## 问题的建议

年龄结构80%缺失，五个百分比字段太琐碎，多数协会根本不掌握这个数据，可以选择直接砍掉或者改成极简的单选"哪个年龄段的会员最多"

活动频率：部分协会用"up to 8"这种模糊表述，需要人工改成区间，改成分区间单选题，而不是让协会自己填数字或描述

建议将调查客户详细地址改成询问active的地区（州/城市），方便组织活动，可以帮助同城市组织之间的合作交流。

"Do you offer any discounted memberships to Early Career Educators?"和 "Do you offer a discounted membership to "Early Careers" or "Pre-Service"?"问题重复

"What are your Member categories?"问题表述不清晰，比如有些人回答unsure what categories you mean "What locations are you using to run your events?"问题太笼统，有些写的类似school的地点，而有些写的是城市。（鉴于EducatorSA的会员都相对比较稳定，可以在填写问卷时提供一些帮助，或者事后问询。）

2.是否给学前教育提供帮助，问题重复了

部分问题不清楚，比如members的categories，有人回答不清楚categories意味着什么，可以使用i.e.进行具体描述

由于组织们对组织间协作交流的需求，可以统计组织希望交流的领域（比如数学、艺术等）作为多选题，方便以后组织多个association的活动。

组织在哪个 industry

## 可能缺失的数据集

持久化的组织唯一标识符是目前最大的结构性缺口。协会名称在Gateway和WAVE两个平台上拼写不统一，导致合并全靠人工核对。应该有一个不随平台迁移、不随改名而变的Association ID，name变更只作为一个可编辑的显示字段。

留存率/续费率数据——现在只统计"当年会员数"，但完全没有"多少人续费、多少人流失"。这对判断"Membership & Engagement"这个头号威胁至关重要——协会说会员参与度在下滑，但没有数据能证明这一点，只能看总数的净变化。建议增加"上一年到期会员中，续费的比例"这一简单字段。

由于组织形式不同，有的组织面向个人，有的组织面向团体，有的都有。建议可以拆成：个人会员 / 机构或学校会员 两类分别计数。

现有的形式不方便了解年度的变化，每年更新数据？
