---
title: "EducatorSA"
author: "Siwen Yang"
format: typst
editor: visual
---

```{r}
library(readxl)
library(tidyverse)
library(naniar)
library(visdat)
library(ggplot2)
```

###New platform - WAVE

```{r}
wave <- read_excel("D:/Desktop/EducatorSA/WAVE_Educators SA_members_8_5_2026.xlsx")
```

```{r}
wave$`Start Date` <- as.Date(wave$`Start Date`, origin = "1899-12-30")
wave <- wave %>%
  filter(!is.na(Company))%>%
  filter(Company != "EDSA")

```

```{r}
wave <- wave %>%
  select(-c("First Name", "Last Name", "Position", "Email", "Mobile", "Address", "Suburb", "Billing Company", "Billing First name", "Billing Last name", "Billing Email", "ABN", "Package", "Duration", "Addon", "Note", "State", "Postcode", "Payment Method", "President Name", "President Email", "President Phone Number", "Vice President Name", "Vice President Email", "Vice President Phone Number", "Secretary Name", "Secretary Email", "Secretary Phone Number", "Treasurer Name", "Treasurer Email", "Treasurer Phone Number", "EdSA Representative Name", "EdSA Representative Email", "EdSA Representative Phone Number", "Website URL:", "Public facing email address:", "Phone number for public distribution (if available):", "Facebook:", "Instagram:", "Other - Please specify", "Co President Name", "Co President Email", "Co President Phone Number","LinkedIn:", "Twitter:", "Start Date", "Expiry Date","The Educators SA Association Newsletter is now our main method of communicating information to members. Are there any additional committee members who would like to be added to the distribution list? Please provide name and email addresses:")) %>%
  select(-c(ID, Type, "Tags", "Xero ID", "Membership Number")) %>%
  select(-c("What term is your current President in?", "When is your AGM due to be held?", "Do you offer any discounted memberships to Early Career Educators?", "Does your Association have an Annual Conference?", "If so, which month?", "Do your Association ever host National Conferences?", "What are the dates of this Event/Conference?", "What is your main Event/Conference for the year?", "What are your membership renewal terms?", "If so, what year/ month is the next one scheduled to be in SA?" , "If you are aware, what would be the % of your current members in each age group? Age group 18-25 in %", "Approximately, what is the % of your current members in the age group 26-35?", "Approximately, what is the % of your current members in the age group 36-45?", "Approximately, what is the % of your current members in the age group 46-55?", "Approximately, what is the % of your current members in the age group 55+?", "If you offer any services targeted specifically at Pre-Service Educators, please specify:", "If you offer any services targeted specifically at Early Career Educators, please specify:"))
```

```{r}
wave <- wave %>%
  rename(number_members_2025 = `How many Members did your Association have in 2025?`, 
         acronym = `Acronym Association`, 
         # if_discount_new = `Do you offer a discounted membership to \"Early Careers\" or \"Pre-Service\"?`, 
         number_members_2024 = `How many Members did your Association have in 2024?`, 
         number_committee_members = `How many Committee Members do you have?`, 
         asso_name = `Company`
         )
```

```{r}
wave[wave$number_members_2025 %in% "216 SA individual, student and institution", "number_members_2025"] <- "216"
wave[wave$number_members_2025 %in% "290 - not including school associate members (eg teachers from member schools)", "number_members_2025"] <- "290"
wave[wave$number_members_2025 %in% "Cant log in to check", "number_members_2025"] <- NA
wave[wave$number_members_2025 %in% "150 approx. we don't have a good database for 2025", "number_members_2025"] <- "150"
wave[wave$number_members_2025 %in% "43 individual, 14 schools (5 teachers per school membership) and 1 Institutional membership- Adelaide University", "number_members_2025"] <- "114"
wave[wave$number_members_2025 %in% "NA", "number_members_2025"] <- NA

wave <- wave %>%
  mutate(number_members_2025 = as.numeric(number_members_2025))
```

```{r}
wave[wave$number_members_2024 %in% "75 state members (national association is greater)", "number_members_2024"] <- "75"
wave[wave$number_members_2024 %in% "150ish", "number_members_2024"] <- "150"
wave[wave$number_members_2024 %in% "43 metro schools, 16 country schools, 17 individuals, 1 student", "number_members_2024"] <- "77"
wave[wave$number_members_2024 %in% "approx. 80", "number_members_2024"] <- "80"
wave[wave$number_members_2024 %in% "150ish", "number_members_2024"] <- "150"
wave[wave$number_members_2024 %in% "200 this includes organisational groups of members", "number_members_2024"] <- "200"
wave[wave$number_members_2024 %in% "170 odd", "number_members_2024"] <- "170"
wave[wave$number_members_2024 %in% "65 services", "number_members_2024"] <- "65"
wave[wave$number_members_2024 %in% "Approx 200", "number_members_2024"] <- "200"
wave[wave$number_members_2024 %in% "not sure", "number_members_2024"] <- NA
wave[wave$number_members_2024 %in% "Around 340 SA members", "number_members_2024"] <- "340"
wave[wave$number_members_2024 %in% "160 on average", "number_members_2024"] <- "160"
wave[wave$number_members_2024 %in% "check with Gateway data", "number_members_2024"] <- "50"

wave <- wave %>%
  mutate(number_members_2024 = as.numeric(number_members_2024))
wave$`How many current financial members do you have?` <- factor(wave$`How many current financial members do you have?`, levels = c("0-50", "51-100", "101-150", "151-200", "200+", "unsure"))
wave$`How many 'Early Career' or 'Pre Service' members do you have?` <- factor(wave$`How many 'Early Career' or 'Pre Service' members do you have?`, levels = c("0-10", "11-30", "31-50", "51-100", "unsure"))
```

```{r}
wave[wave$number_committee_members %in% "9 committee members, around 30 members", "number_committee_members"] <- "9"
wave[wave$number_committee_members %in% "Eleven", "number_committee_members"] <- "11"
wave[wave$number_committee_members %in% "Currently 6 until AGM", "number_committee_members"] <- "6"
wave[wave$number_committee_members %in% "6 general committee members", "number_committee_members"] <- "6"

wave <- wave %>%
  mutate(number_committee_members = as.numeric(number_committee_members))
```

```{r}
wave$`How many 'Early Career' or 'Pre Service' members do you have?`[is.na(wave$`How many 'Early Career' or 'Pre Service' members do you have?`)] <- "unsure"
wave$`How many current financial members do you have?`[is.na(wave$`How many current financial members do you have?`)] <- "unsure"
```

```{r}
glimpse(wave)
check_missing_wave <- miss_var_summary(wave)
```

```{r}
wave <- wave %>%
  mutate(`Do you offer a discounted membership to "Early Careers" or "Pre-Service"?` = ifelse(is.na(`Do you offer a discounted membership to "Early Careers" or "Pre-Service"?`), "No", `Do you offer a discounted membership to "Early Careers" or "Pre-Service"?`))
```

```{r}
# 有两个association由于duplicate问题有两条数据，保留了更新的一条，有一些数据比如Industry和问卷问题，在新数据中缺失的用老数据的内容填补，来避免信息流失，其余的在检查后决定其他保持不变。
wave$Industry[wave$asso_name == "Australian Council for Educational Leaders"] <- "Education and Training"

wave <- wave %>%
  filter( asso_name != "Australian Council of Educational Leaders (SA Branch)")
```

```{r}
wave$Industry[wave$asso_name == "Home Economics Institute of Australia Inc"] <- "Education and Training"
wave$`What services does your Association offer?`[wave$asso_name == "Home Economics Institute of Australia Inc"] <- "Professional learning; Publications; Advocacy; Student/Learner Activities"
wave$`Who is your target audience?`[wave$asso_name == "Home Economics Institute of Australia Inc"] <- "Home Economics/ Technology teachers"
wave$`What kinds of resources/publications do you provide?`[wave$asso_name == "Home Economics Institute of Australia Inc"] <- "National journal and newsletter"
wave$`What is your biggest advocacy issue for 2025?`[wave$asso_name == "Home Economics Institute of Australia Inc"] <- "Where does Home ec fit in the curriculum?"
wave$`What are the biggest threats to your Association in 2025?`[wave$asso_name == "Home Economics Institute of Australia Inc"] <- "Finances and keeping our association alive in SA!"
wave$number_members_2024[wave$asso_name == "Home Economics Institute of Australia Inc"] <- 600
wave$`What are your membership predictions for 2025 and why?`[wave$asso_name == "Home Economics Institute of Australia Inc"] <- "We'd like to grow our school membership by 5"
wave$`How many 'Early Career' or 'Pre Service' members do you have?`[wave$asso_name == "Home Economics Institute of Australia Inc"] <- "11-30"
wave$`How many current financial members do you have?`[wave$asso_name == "Home Economics Institute of Australia Inc"] <- "200+"

# 注意这里Australian Council for Health, Physical Education & Recreation (SA Branch)没有任何信息，被删除。
wave <- wave %>%
  filter( asso_name != "Home Economics Institute of Australia (SA)") %>%
  filter( asso_name != "Australian Council for Health, Physical Education & Recreation (SA Branch)")
```

```{r}
# 用中位数填补缺失值来避免极端值影响结果
# 注意，由于在2024有25%的members没有填写人数，在2025有17.2%的人没有填写，有一年数据缺失的用另一年数据填补，两年都缺失的，用中位数填补，尽可能使数据准确

wave_filled <- wave %>%
  mutate(number_members_2025 = ifelse(is.na(number_members_2025), number_members_2024, number_members_2025)) %>%
  mutate(number_members_2024 = ifelse(is.na(number_members_2024), number_members_2025, number_members_2024)) %>%
  mutate(number_members_2024 = ifelse(is.na(number_members_2024), 79, number_members_2024), 
         number_members_2025 = ifelse(is.na(number_members_2025), 85, number_members_2025)) 

```

###Old platform - Gateway

```{r}
gateway <- read_excel("D:/Desktop/EducatorSA/Gateway_exports_association_users_export.xlsx")
```

```{r}
gateway <- gateway %>%
  filter(!(`Contact Name` %in% "Please")) %>%
  filter(!(Membership %in% "Admin")) %>%
  select(-c("...10", "Membership Is Subscription", "Surname", "Is Voided", "Membership Paid Date")) %>%
  select(-c("Association", "Email", "President Phone Number", "Co President Name", "Co President Email", "Co President Phone Number", "Vice President Name", "Vice President Email", "Vice President Phone Number", "Secretary Name", "Secretary Email", "Secretary Phone Number", "Treasurer Name", "Treasurer Email", "Treasurer Phone Number", "EdSA Representative Name", "EdSA Representative Email", "EdSA Representative Phone Number", "President Name", "President Email")) %>%
  select(-c(Membership, "Contact Name", "What is your main Event/Conference for the year?", "What are the dates of this Event/Conference?", "When is your AGM due to be held?", "What term is your current President in?", "What are your membership renewal terms?", "Other - Please specify", "If yes, please specify", "If you are aware, what would be the % of your current members in each age group? Age group 18-25 in %", "Approximately, what is the % of your current members in the age group 26-35?", "Approximately, what is the % of your current members in the age group 36-45?", "Approximately, what is the % of your current members in the age group 46-55?", "Approximately, what is the % of your current members in the age group 55+?", "Would you like to be contacted regards the EdSA Gateway Membership Management system?")) %>%
  select(-c(`Membership Number`, `Signup Time`)) %>%
  rename(acronym = `Association Acronym`, 
         asso_name = `Association Name`
         ) %>%
  select(-acronym)
```

```{r}
gateway$`How many current financial members do you have?`[gateway$`How many current financial members do you have?` == "100"] <- "51-100"
```

```{r}
glimpse(gateway)
```

```{r}
check_missing_gateway <- miss_var_summary(gateway)
```

```{r}
new_member <- anti_join(wave, gateway, by = "asso_name")
leave_member <- anti_join(gateway, wave, by = "asso_name")
common_member <- inner_join(gateway, wave, by = "asso_name", suffix = c("_gateway", "_wave"))
```

##会员规模

###付费会员

```{r}
wave |>
  filter(!is.na(`How many current financial members do you have?`)) |>
  ggplot(aes(x = `How many current financial members do you have?`)) +
  geom_bar() + 
  coord_cartesian(ylim = c(0,30))

```

通过bar chart可以发现大部分的associations的付费会员人数在100人以内而大约有十家association的付费会员超过200。According to the data, most of the associations 超过半数会员都是付费会员。Among the data set有两个异常值，which 2025年会员人数在100人以下却选择了“200+”的付费会员人数，这可能是错误的数据。

```{r}
sum(wave$`How many current financial members do you have?`)
```

```{r}
gateway |>
  filter(!is.na(`How many current financial members do you have?`)) |>
  mutate(`How many current financial members do you have?` = factor(`How many current financial members do you have?`, levels = c("0-50", "51-100", "101-150", "151-200", "200+"))) |>
  ggplot(aes(x = `How many current financial members do you have?`)) +
  geom_bar() + 
  coord_cartesian(ylim = c(0,30))

```

通过对比gateway和wave，可以发现“0-50”区间的占比明显减少了，整体分布变化不大。注意wave平台有14个association都没有填写此项，不能将频次直接对比

```{r}
# 一起的
# How many 'Early Career' or 'Pre Service' members do you have?
compare_financial_memb <- bind_rows(
  common_member %>%
    select(`How many current financial members do you have?_gateway`) %>%
    mutate( Platform = "Gateway", 
            `How many current financial members do you have?` = `How many current financial members do you have?_gateway`),

  common_member %>%
    select(`How many current financial members do you have?_wave`) %>%
    mutate( Platform = "WAVE", 
            `How many current financial members do you have?` = `How many current financial members do you have?_wave`)
  
) %>%
  count(`How many current financial members do you have?`, Platform)

compare_financial_memb %>%
#  mutate(`How many current financial members do you have?` = fct_relevel(`How many current financial members do you have?`, "Unsure", after = Inf)) %>%
  mutate(`How many current financial members do you have?` = factor(`How many current financial members do you have?`, levels = c("0-50", "51-100", "101-150", "200+", "unsure"))) %>%
  ggplot(aes(x = `How many current financial members do you have?`, y = n, fill = Platform)) +
  geom_col(position = "dodge") +
  theme_minimal() +
  theme(axis.text.x = element_text(angle = 60, hjust = 1)) +
  labs(y = "Count",title = "")
```

###24-25年变化

```{r}
mean(wave$number_members_2024, na.rm = TRUE)
median(wave$number_members_2024, na.rm = TRUE)
```

```{r}
mean(wave$number_members_2025, na.rm = TRUE)
median(wave$number_members_2025, na.rm = TRUE)
```

均值增加了两倍多，while中位数从79上升到了85.说明各个association的会员人数总体上都有增长，并且原本比较大的association扩张速度非常快，带动了总体人数的激增。通过查看detail数据，可以看到members员工最多的association是Primary English Teaching Association

```{r}
wave_filled |>
  ggplot(aes(x = number_members_2024, y = number_members_2025)) + 
  geom_point() + 
  geom_text(aes(label = acronym), hjust = -0.2, size = 3)
```

<!-- Primary English Teaching Association Australia（PETAA）which在2025年有5200名会员，断层领先，占总会员人数估计值的约28%。然而accoring to他在2024年登记的数量仅有200，实现了非常大的飞跃，这个情况可能还需要后续了解和核实。而Australian Council for Educational Leaders(ACEL)有4000名会员约占整体的21%。需要注意2024年ACEL的数据为缺失值而非实际值。South Australian Science Teachers Association(SASTA)有超过1700名会员占据第三位，该组织相较于2024年会员数量略有增长，总体保持稳定。 -->

```{r}
sum(wave_filled$number_members_2024)
sum(wave_filled$number_members_2025)
```

### 人员增长趋势

```{r}
wave |>
  ggplot(aes(x = `Was that an increase, decrease or stable number?`)) + 
  geom_bar()
```

大部分associations的人数都比较稳定。有12家组织人员正在增长，while 10家正在减少。值得注意的是，Australian Council for Educational Leaders作为一家在2025年有4000名成员的大公司，他们也是面对成员减少问题的其中之一。

### 'Early Career' vs 'Pre Service'

```{r}
# 旧不用运行
wave|>
  filter(!is.na(`How many 'Early Career' or 'Pre Service' members do you have?`))|>
  ggplot(aes(x = `How many 'Early Career' or 'Pre Service' members do you have?`)) +
  geom_bar()
```

According to the bar chart, association中'Early Career' or 'Pre Service'为0-10的占比比较多。这说明大部分组织'Early Career' or 'Pre Service'的会员占比很少，有多于50的'Early Career' or 'Pre Service'的组织人数也比较多，比如South Australian Science Teachers Association

```{r}
# 旧不用运行
gateway|>
  filter(!is.na(`How many 'Early Career' or 'Pre Service' members do you have?`))|>
  mutate(`How many 'Early Career' or 'Pre Service' members do you have?` = factor(`How many 'Early Career' or 'Pre Service' members do you have?`, levels = c("0-10", "11-30", "31-50", "51-100", "100+", "unsure"))) |>
  ggplot(aes(x = `How many 'Early Career' or 'Pre Service' members do you have?`)) +
  geom_bar()
```

```{r}
# 分开的
# How many 'Early Career' or 'Pre Service' members do you have?
compare_early_career <- bind_rows(
  gateway %>%
    select(`How many 'Early Career' or 'Pre Service' members do you have?`) %>%
    mutate( Platform = "Gateway"),

  wave %>%
    select(`How many 'Early Career' or 'Pre Service' members do you have?`) %>%
    mutate( Platform = "WAVE")
  
) %>%
  count(`How many 'Early Career' or 'Pre Service' members do you have?`, Platform)

compare_early_career %>%
  mutate(`How many 'Early Career' or 'Pre Service' members do you have?` = fct_relevel(`How many 'Early Career' or 'Pre Service' members do you have?`, "Unsure", after = Inf)) %>%
  mutate(`How many 'Early Career' or 'Pre Service' members do you have?` = factor(`How many 'Early Career' or 'Pre Service' members do you have?`, levels = c("0-10", "11-30", "31-50", "51-100", "100+", "unsure"))) %>%
  ggplot(aes(x = `How many 'Early Career' or 'Pre Service' members do you have?`, y = n, fill = Platform)) +
  geom_col(position = "dodge") +
  theme_minimal() +
  theme(axis.text.x = element_text(angle = 60, hjust = 1)) +
  labs(y = "Count",title = "What Associations Contribute vs What They Expect from Educators SA")
```

```{r}
# 一起的
# How many 'Early Career' or 'Pre Service' members do you have?
compare_early_career <- bind_rows(
  common_member %>%
    select(`How many 'Early Career' or 'Pre Service' members do you have?_gateway`) %>%
    mutate( Platform = "Gateway", 
            `How many 'Early Career' or 'Pre Service' members do you have?` = `How many 'Early Career' or 'Pre Service' members do you have?_gateway`),

  common_member %>%
    select(`How many 'Early Career' or 'Pre Service' members do you have?_wave`) %>%
    mutate( Platform = "WAVE", 
            `How many 'Early Career' or 'Pre Service' members do you have?` = `How many 'Early Career' or 'Pre Service' members do you have?_wave`)
  
) %>%
  count(`How many 'Early Career' or 'Pre Service' members do you have?`, Platform)

compare_early_career %>%
  mutate(`How many 'Early Career' or 'Pre Service' members do you have?` = fct_relevel(`How many 'Early Career' or 'Pre Service' members do you have?`, "Unsure", after = Inf)) %>%
  mutate(`How many 'Early Career' or 'Pre Service' members do you have?` = factor(`How many 'Early Career' or 'Pre Service' members do you have?`, levels = c("0-10", "11-30", "31-50", "51-100", "100+", "unsure"))) %>%
  ggplot(aes(x = `How many 'Early Career' or 'Pre Service' members do you have?`, y = n, fill = Platform)) +
  geom_col(position = "dodge") +
  theme_minimal() +
  theme(axis.text.x = element_text(angle = 60, hjust = 1)) +
  labs(y = "Count",title = "")
```

与gateway平台的数据相比，wave数据中的“0-10”占比明显下降。



```{r}
gateway |>
  mutate(`Do you offer a discounted membership to "Early Careers" or "Pre-Service"?` = factor(`Do you offer a discounted membership to "Early Careers" or "Pre-Service"?`, levels = c("Yes", "No"))) %>%
  ggplot(aes(x = `Do you offer a discounted membership to "Early Careers" or "Pre-Service"?`)) + 
  geom_bar()
```

```{r}
wave |>
  mutate(`Do you offer a discounted membership to "Early Careers" or "Pre-Service"?` = factor(`Do you offer a discounted membership to "Early Careers" or "Pre-Service"?`, levels = c("Yes", "No"))) %>%
  ggplot(aes(x = `Do you offer a discounted membership to "Early Careers" or "Pre-Service"?`)) + 
  geom_bar()
```

通过图表可以看出，大部分，which is 71.9%组织为'Early Career' or 'Pre Service'提供折扣。 通过对比gateway和wave的数据，发现offer a discounted membership to "Early Careers" or "Pre-Service"的association从45增加至了约60，while不提供的association略微减少。

```{r}
# Discount 一起的
compare_discount <- bind_rows(
  common_member %>%
    select(`Do you offer a discounted membership to "Early Careers" or "Pre-Service"?_gateway`) %>%
    mutate( Platform = "Gateway", 
            `Do you offer a discounted membership to "Early Careers" or "Pre-Service"?` = `Do you offer a discounted membership to "Early Careers" or "Pre-Service"?_gateway`),

  common_member %>%
    select(`Do you offer a discounted membership to "Early Careers" or "Pre-Service"?_wave`) %>%
    mutate( Platform = "WAVE", 
            `Do you offer a discounted membership to "Early Careers" or "Pre-Service"?` = `Do you offer a discounted membership to "Early Careers" or "Pre-Service"?_wave`)
  
) %>%
  count(`Do you offer a discounted membership to "Early Careers" or "Pre-Service"?`, Platform)

compare_discount %>%
  mutate(`Do you offer a discounted membership to "Early Careers" or "Pre-Service"?` = fct_relevel(`Do you offer a discounted membership to "Early Careers" or "Pre-Service"?`, "Unsure", after = Inf)) %>%
  ggplot(aes(x = `Do you offer a discounted membership to "Early Careers" or "Pre-Service"?`, y = n, fill = Platform)) +
  geom_col(position = "dodge") +
  theme_minimal() +
  theme(axis.text.x = element_text(angle = 60, hjust = 1)) +
  labs(y = "Count",title = "")
```


```{r}
gateway_tab <- table(
  common_member$`Do you offer a discounted membership to "Early Careers" or "Pre-Service"?_gateway`, 
  common_member$`How many 'Early Career' or 'Pre Service' members do you have?_gateway`
)

gateway_tab
```

```{r}
prop.table(gateway_tab)
```

```{r}
wave_tab <- table(
  common_member$`Do you offer a discounted membership to "Early Careers" or "Pre-Service"?_wave`, 
  common_member$`How many 'Early Career' or 'Pre Service' members do you have?_wave`
)

wave_tab
```

```{r}
common_member %>%
  filter(`Do you offer a discounted membership to "Early Careers" or "Pre-Service"?_gateway` == "No" & `Do you offer a discounted membership to "Early Careers" or "Pre-Service"?_wave` == "Yes") %>%
  select(asso_name, `Do you offer a discounted membership to "Early Careers" or "Pre-Service"?_gateway`, `Do you offer a discounted membership to "Early Careers" or "Pre-Service"?_wave`, `How many 'Early Career' or 'Pre Service' members do you have?_gateway`, `How many 'Early Career' or 'Pre Service' members do you have?_wave`)
```

```{r}
common_member %>%
  filter(`Do you offer a discounted membership to "Early Careers" or "Pre-Service"?_gateway` == "Yes" & `Do you offer a discounted membership to "Early Careers" or "Pre-Service"?_wave` == "No") %>%
  select(asso_name, `Do you offer a discounted membership to "Early Careers" or "Pre-Service"?_gateway`, `Do you offer a discounted membership to "Early Careers" or "Pre-Service"?_wave`, `How many 'Early Career' or 'Pre Service' members do you have?_gateway`, `How many 'Early Career' or 'Pre Service' members do you have?_wave`)
```

在两个数据集共同的33个会员中，有一家association(Modern Greek Language Teachers Association of South Australia) 曾经不为"Early Careers" 和 "Pre-Service"提供折扣而现在提供折扣。有两家association曾经对"Early Careers" 和 "Pre-Service"有折扣而现在不折扣

```{r}
# LLM

LLM_wave_pre <- wave %>%
  mutate(serial_num = row_number()) %>%
  select("serial_num", "Do you offer any services targeted specifically at Pre-Service educators?", "Do you offer any services targeted specifically at Early Career Educators?")

write.csv(LLM_wave_pre, "LLM_wave_pre.csv")
```

```{r}
LLM_wave_pre_classified <- read_csv("LLM_wave_pre_classified.csv") %>%
  select(-"Unnamed: 0")
```

```{r}
# 不用了，或许画饼图会更好？
LLM_wave_pre_classified |>
  separate_rows(`Pre-Service Educator Service Categories`, sep = ";") %>%
  filter(`Pre-Service Educator Service Categories` != "No service reported") %>%
  count(`Pre-Service Educator Service Categories`, sort = TRUE) %>%
  ggplot(aes(x = `Pre-Service Educator Service Categories`, y = n)) + 
  geom_col() + 
  labs(title = "Pre-Service Educator Service Categories", x = "Service Categories", y = "Numbers") + 
  theme(axis.text.x = element_text(angle = 60, hjust = 1))
```

```{r}
# 不用了
LLM_wave_pre_classified |>
  separate_rows(`Early Career Educator Service Categories`, sep = ";") %>%
  filter(`Early Career Educator Service Categories` != "No service reported") %>%
  count(`Early Career Educator Service Categories`, sort = TRUE) %>%
  ggplot(aes(x = `Early Career Educator Service Categories`, y = n)) + 
  geom_col() + 
  labs(title = "Early Career Educator Service Categories", x = "Service Categories", y = "Numbers") + 
  theme(axis.text.x = element_text(angle = 60, hjust = 1))
```

```{r}
pre_data <- LLM_wave_pre_classified |>
  separate_rows(`Pre-Service Educator Service Categories`, sep = ";") %>%
  filter(`Pre-Service Educator Service Categories` != "No service reported") %>%
  select(Category = `Pre-Service Educator Service Categories`) %>%
  mutate(Group = "Pre-Service")

early_data <- LLM_wave_pre_classified |>
  separate_rows(`Early Career Educator Service Categories`, sep = ";") %>%
  filter(`Early Career Educator Service Categories` != "No service reported") %>%
  select(Category = `Early Career Educator Service Categories`) %>%
  mutate(Group = "Early Career")

bind_rows(pre_data, early_data) %>%
  count(Group, Category, sort = TRUE) %>%
  group_by(Group) %>%
  mutate(Category = fct_relevel(Category, "Other/Unclear", after = Inf)) %>%
  ggplot(aes(x = Category, y = n, fill = Group)) + 
  geom_col(position = "dodge") + 
  labs(title = "Comparison of Service Offerings Between Pre-Service and Early Career Educators", x = "Service Categories", y = "Count") + 
  theme(axis.text.x = element_text(angle = 60, hjust = 1))
```

可以观察到两个群体有一些共同点。Both两个群体，有超过十家公司提到给他们提供了professional development和training相关的服务。这说明协会如果针对这两个群体提供服务，比较倾向于通过培训、职业发展和专业能力提升来支持他们。

Events & Conferences 也比较稳定，是经常被提到的新手福利之一。会议和活动可能是协会连接学生教师/职初教师的重要方式。

值得注意的是Membership & Fee Support 在 Pre-Service Educators 中明显更多。这可能说明协会更倾向于通过优惠会员费、会员支持等方式吸引或支持准教师进入专业协会。对于 Pre-Service Educators 来说，降低会员成本可能是协会提供支持的重要方式。

相反，Networking & Community Support 在 Early Career Educators 中更突出。这可能反映出职初教师进入职业阶段后，也许对建立职业网络、同行交流和专业社区的需求更加明显。

部分组织提到了Mentoring ，但是比例较低。说明 mentoring 目前并不是协会最普遍提供的服务。此外被提到的帮助服务还有Career and Employment Support, Classroom&Practical Support等。值得提到的是。在“Ohter/Unclear”中包含的大多是填写了Yes但没写具体内容的组织。

```{r}
wave |>
  filter(`How many 'Early Career' or 'Pre Service' members do you have?` == "51-100")
```

##活动举办

```{r}
# LLM

LLM_wave_eve <- wave %>%
  mutate(serial_num = row_number()) %>%
  select("How many professional learning events does your Association run each year?", "What type of events are they?", "What locations are you using to run your events?", "Who are your target Members?", "What are your Member categories?", "How do you advertise for Members?")

write.csv(LLM_wave_eve, "LLM_wave_eve.csv")
```

```{r}
LLM_wave_eve_classified <- read_csv("LLM_wave_eve_classified.csv")
```

```{r}
LLM_wave_eve_classified$`Classification - Professional Learning Event Frequency`[LLM_wave_eve_classified$`How many professional learning events does your Association run each year?` == "4 in late 2024 and panning for 10 in 2025"] <- "2-5"

LLM_wave_eve_classified$`Classification - Professional Learning Event Frequency`[LLM_wave_eve_classified$`How many professional learning events does your Association run each year?` == "2"] <- "2-5"

LLM_wave_eve_classified$`Classification - Professional Learning Event Frequency`[LLM_wave_eve_classified$`How many professional learning events does your Association run each year?` == "up to 8"] <- "5-10"
```

```{r}
# frequency
LLM_wave_eve_classified <- LLM_wave_eve_classified %>%
  mutate(`Classification - Professional Learning Event Frequency` = factor(`Classification - Professional Learning Event Frequency`, c("0", "1", "2-5", "5-10", "10-20", ">20")))

LLM_wave_eve_classified %>%
  ggplot(aes(x = `Classification - Professional Learning Event Frequency`)) + 
  geom_bar()

# LLM_wave_eve_classified |>
#   separate_rows(`Classification - Professional Learning Event Frequency`, sep = "; ") %>%
#   count(`Classification - Professional Learning Event Frequency`)
```

Professional Learning 活动的举办频率整体呈现出较为明显的集中趋势，大多数 Association 每年举办 2–5 场活动，约占全部 Association 的 72%。随着活动数量增加，Association 的比例逐渐下降：约 13% 每年举办 5–10 场，约 7% 举办 10–20 场，而每年举办超过 20 场的仅有 3 家（约 5%）。这表明大多数 Association 的 Professional Learning 活动维持在相对适中的频率，但同时存在少数活动举办频率明显较高的 Association，呈现出“小部分高频低频、大部分中等频率”的分布模式。

```{r}
LLM_wave_eve_classified |>
  separate_rows(`Classification - Event Types`, sep = "; ") %>%
  filter(`Classification - Event Types` != "Unsure") %>%
  mutate(`Classification - Event Types` = fct_relevel(`Classification - Event Types`, "Other", after = Inf)) %>%
  ggplot(aes(x = `Classification - Event Types`)) + 
  geom_bar() + 
  theme(axis.text.x = element_text(angle = 60, hjust = 1))

LLM_wave_eve_classified |>
  separate_rows(`Classification - Event Types`, sep = "; ") %>%
  count(`Classification - Event Types`)
```

最常举办的活动形式是Professional learning / Workshops和Conferences。Online / Hybrid events占比很少，大约只占11%。除了常规的学习相关的活动，还有一些Networking / Community events活动和Competitions也会被举办。

```{r}
LLM_wave_eve_classified |>
  separate_rows(`Classification - Event Locations`, sep = "; ") %>%
  filter(`Classification - Event Locations` != "Unsure") %>%
  mutate(`Classification - Event Locations` = fct_relevel(`Classification - Event Locations`, "Other", after = Inf)) %>%
  ggplot(aes(x = `Classification - Event Locations`)) + 
  geom_bar() + 
  theme(axis.text.x = element_text(angle = 60, hjust = 1))

LLM_wave_eve_classified |>
  separate_rows(`Classification - Event Locations`, sep = "; ") %>%
  count(`Classification - Event Locations`)
```

It is obvivous school是举办活动最常用的地方，其他常用的地方有Community / Public / Special venues和Education / Training centres。Hotels / Conference venues和Universities / TAFE也多次被提及。Online活动占所有被提及的次数只有9次，占整体的9%。

##广告受众

```{r}
LLM_wave_eve_classified |>
  separate_rows(`Classification - Target Members`, sep = "; ") %>%
  mutate(`Classification - Target Members` = fct_relevel(`Classification - Target Members`, "Other", after = Inf)) %>%
  ggplot(aes(x = `Classification - Target Members`)) + 
  geom_bar() + 
  theme(axis.text.x = element_text(angle = 60, hjust = 1))
```

Among 61名members中, 超过50个members认为Educators and Professional Practitioners是它们的target members，占整体的大约82%。是最主要的target members群体，此外经常被提及的target members还有Leaders / Senior Professionals和Students / Pre-service / Early Career。有大约20% of them 以Schools / Organisations / Services这类组织作为受众。

```{r}
LLM_wave_eve_classified |>
  separate_rows(`Classification - Member Categories`, sep = "; ") %>%
  mutate(`Classification - Member Categories` = fct_relevel(`Classification - Member Categories`, "Other", after = Inf)) %>%
  ggplot(aes(x = `Classification - Member Categories`)) + 
  geom_bar() + 
  theme(axis.text.x = element_text(angle = 60, hjust = 1))
```

超过40个协会会员不仅有Individual / Full membership，也有面向组织（such as school等）的membership类型。面向学生和pre-service的人的membership也是主要的会员类型之一。 值得注意的是，many of them 为students和pre-service提供专门的membership类型，远多于提供early career的associate。也有20家association提供了Retired / Life / Honorary membership这种类型。综上，these association的会员种类主要是按会员的类型（个人/组织）和职业阶段来区分的。

```{r}
LLM_wave_eve_classified |>
  separate_rows(`Classification - Member Advertising`, sep = "; ") %>%
  mutate(`Classification - Member Advertising` = fct_relevel(`Classification - Member Advertising`, "Other", after = Inf)) %>%
  ggplot(aes(x = `Classification - Member Advertising`)) + 
  geom_bar() + 
  theme(axis.text.x = element_text(angle = 60, hjust = 1))
```

在会员宣传方面，Email / Direct mail / Newsletter和Social media / Digital platforms是最常被使用的两种广告方式。Events / Professional learning和Member / Professional networks & Partnerships和Website / Online presence也是常被使用来吸引members的方式。此外Direct outreach / Institutional contacts和Program / Renewal-based recruitment也被提及用于广告宣传，但是只有很少部分of them使用。

```{r}
LLM_wave_eve_classified |>
  separate_rows(`Classification - Target Members`, sep = "; ") %>%
  count(`Classification - Target Members`)

LLM_wave_eve_classified |>
  separate_rows(`Classification - Member Categories`, sep = "; ") %>%
  count(`Classification - Member Categories`) 

LLM_wave_eve_classified |>
  separate_rows(`Classification - Member Advertising`, sep = "; ") %>%
  count(`Classification - Member Advertising`)
```

# 和edsa的利害关系

```{r}
# LLM

LLM_wave_rest <- wave %>%
  mutate(serial_num = row_number()) %>%
  select("What kinds of resources/publications do you provide?", "What is your biggest advocacy issue for 2025?", "What are the biggest threats to your Association in 2025?", "What does your Association hope to contribute as an organisation to Educators SA?", "What do you hope to get from being a member of Educators SA?")

write.csv(LLM_wave_rest, "LLM_wave_rest.csv")
```

"What services does your Association offer?" "Does your association offer “Consultancy services” to sites or individuals?"

```{r}
LLM_wave_rest_classified <- read_csv("LLM_wave_rest_classified.csv")
```

### Service

```{r}
wave$`Does your association offer “Consultancy services” to sites or individuals?`[wave$`Does your association offer “Consultancy services” to sites or individuals?` == "We offer onsite PL services - negotiated times, topics and presenters"] <- "Yes"

wave |>
  ggplot(aes(x = `Does your association offer “Consultancy services” to sites or individuals?`)) + 
  geom_bar()

wave |>
  count(`Does your association offer “Consultancy services” to sites or individuals?`)

```

```{r}
wave |>
  separate_rows(`What services does your Association offer?`, sep = "; ") %>%
  filter(!is.na(`What services does your Association offer?`)) %>%
  ggplot(aes(x = fct_rev(fct_infreq(`What services does your Association offer?`)))) + 
  geom_bar() + 
  coord_flip() + 
  labs(x = "What services does your Association offer?")

wave |>
  separate_rows(`What services does your Association offer?`, sep = "; ") %>%
  filter(!is.na(`What services does your Association offer?`)) %>%
  count(`What services does your Association offer?`)
```

只有约18%的associations有Consultancy services。这些 associations 更倾向于提供 professional learning、advocacy、events、publications 等服务，而不是提供一对一或专业咨询服务。

```{r}
LLM_wave_rest_classified |>
  separate_rows(`Resources/Publications Category`, sep = "; ") %>%
  mutate(`Resources/Publications Category` = fct_relevel(`Resources/Publications Category`, "Other", after = Inf)) %>%
  ggplot(aes(x = `Resources/Publications Category`)) + 
  geom_bar() + 
  theme(axis.text.x = element_text(angle = 60, hjust = 1))

LLM_wave_rest_classified |>
  separate_rows(`Resources/Publications Category`, sep = "; ") %>%
  count(`Resources/Publications Category`)
```

Resources/Publications Category中，Digital/online resources和Teaching & curriculum resources是最高频的种类。这说明 associations 提供的 resources 很大程度上是：accessible, practical and directly relevant to educators’ teaching practice而不是单纯的学术研究材料。

```{r}
LLM_wave_rest_classified |>
  separate_rows(`Advocacy Issue Category`, sep = "; ") %>%
  mutate(`Advocacy Issue Category` = fct_relevel(`Advocacy Issue Category`, "Unsure", after = Inf)) %>%
  ggplot(aes(x = `Advocacy Issue Category`)) + 
  geom_bar() + 
  theme(axis.text.x = element_text(angle = 60, hjust = 1))

LLM_wave_rest_classified |>
  separate_rows(`Advocacy Issue Category`, sep = "; ") %>%
  count(`Advocacy Issue Category`) 
```

Curriculum & education policy和Subject-specific advocacy

```{r}
LLM_wave_rest_classified |>
  separate_rows(`Threats Category`, sep = "; ") %>%
  mutate(`Threats Category` = fct_relevel(`Threats Category`, "Other", after = Inf)) %>%
  ggplot(aes(x = `Threats Category`)) + 
  geom_bar() + 
  theme(axis.text.x = element_text(angle = 60, hjust = 1))
```

```{r}
LLM_wave_rest_classified |>
  separate_rows(`Contribution to Educators SA Category`, sep = "; ") %>%
  mutate(`Contribution to Educators SA Category` = fct_relevel(`Contribution to Educators SA Category`, "Other", after = Inf)) %>%
  ggplot(aes(x = `Contribution to Educators SA Category`)) + 
  geom_bar() + 
  theme(axis.text.x = element_text(angle = 60, hjust = 1))

LLM_wave_rest_classified |>
  separate_rows(`Contribution to Educators SA Category`, sep = "; ") %>%
  count(`Contribution to Educators SA Category`) 
```

Specialist expertise是所有类别中最高的，明显高于其他词频高的词。这说明associations普遍willing为Educator SA提供专业知识、行业经验和领域expertise。这对EducatorSA来说无疑是重要的。同时Participation & engagement也被提到20次，说明associations也希望积极参与相关活动，而不仅仅是提供知识。 Advocacy & representation和Networking & collaboration也是经常被提到的内容。这说明association同时也能够帮助EducatorSA建立合作关系、共同开展工作或促进不同组织之间的合作，建立更大的profressional network。

```{r}
LLM_wave_rest_classified |>
  separate_rows(`Expected Membership Benefits Category`, sep = "; ") %>%
  mutate(`Expected Membership Benefits Category` = fct_relevel(`Expected Membership Benefits Category`, "Other", after = Inf)) %>%
  ggplot(aes(x = `Expected Membership Benefits Category`)) + 
  geom_bar() + 
  theme(axis.text.x = element_text(angle = 60, hjust = 1))

LLM_wave_rest_classified |>
  separate_rows(`Expected Membership Benefits Category`, sep = "; ") %>%
  count(`Expected Membership Benefits Category`)
```

而association希望从EducatorSA获取的内容却show difference。associations最关注的是Networking & collaboration，远高于其他。Advocacy & collective voice，Community & belonging，Support & community这些分类也表明了members对associations之间交流的需求。也就是说associations比起专业知识，更希望能通过Educator SA认识其他组织、建立合作关系、寻找合作机会等。同时Governance & administration的数据也显示，associations希望获得 governance、administration、committee 等协会管理方面的帮助。这也和之前的question的研究结果一致。这意味着对EducatorSA 来说，促进组织间的交流与合作应该是重要的目标之一。

Advice & support，Association development，Membership & association development，Practical operational support，Professional development

信息 Information & policy 推广 Promotion & event support 资金 Financial support，Funding & grants

# Relationship with Educators SA

```{r}
# LLM

LLM_wave_compare <- wave %>%
  mutate(serial_num = row_number()) %>%
  select("What is your biggest advocacy issue for 2025?", "What are the biggest threats to your Association in 2025?", "What does your Association hope to contribute as an organisation to Educators SA?", "What do you hope to get from being a member of Educators SA?")

write.csv(LLM_wave_compare, "LLM_wave_compare.csv")
```

```{r}
LLM_wave_compare_classified <- read_csv("LLM_wave_compare_classified.csv")
```

```{r}
# Advocacy Issue Category vs Threats Category
compare_threat <- bind_rows(
  LLM_wave_compare_classified %>%
    separate_rows(`Advocacy Issue Category`, sep = "; ") %>%
    rename(Category = `Advocacy Issue Category`) %>%
    mutate( Type = "Advocacy Issue") %>%
    select(Category, Type),

  LLM_wave_compare_classified %>%
    separate_rows(`Threats Category`, sep = "; ") %>%
    rename(Category = `Threats Category`) %>%
    mutate(Type = "Threats Category") %>%
    select(Category, Type)
) %>%
  count(Category, Type)

compare_threat %>%
  mutate(Category = fct_relevel(Category, "Other", after = Inf)) %>%
  mutate(Category = fct_relevel(Category, "Unsure", after = Inf)) %>%
  ggplot(aes(x = Category, y = n, fill = Type)) +
  geom_col(position = "dodge") +
  theme_minimal() +
  theme(axis.text.x = element_text(angle = 60, hjust = 1)) +
  labs(y = "Count",title = "")
```

出现频率最高的类别为 Unsure（13次），表明部分协会尚未明确其主要倡议议题。除去该类别后，
Unsure 同样是出现次数最多的类别（20次），明显高于其他所有类别。

在 Advocacy Issue 方面，Subject/Program Sustainability & Quality（12次）是最受关注的议题，其次为 Access, Equity & Inclusion（9次）、Education Policy, Curriculum & Standards（9次）以及 Workforce & Staffing（8次）。这些结果反映出协会普遍关注教育质量、教育公平以及教师队伍建设等核心教育议题。

在 Threats Category 方面，其后依次为 Membership & Engagement（15次）和 Workforce & Staffing（12次），说明协会最主要的担忧集中在会员参与度下降、会员维持以及人力资源短缺等组织可持续发展问题上。

协会关注的倡议议题与面临的威胁存在明显差异。协会在对外倡议时更多关注教育体系层面的议题，例如 Subject/Program Sustainability & Quality、Access, Equity & Inclusion 和 Education Policy, Curriculum & Standards；而在讨论威胁时，则更多聚焦于组织运营层面的问题，如 Membership & Engagement、Workforce & Staffing 和 Organisational Governance & Capacity。这表明协会希望推动教育领域的发展，但实际面临的挑战更多来自自身组织能力和会员基础的维持。

Membership & Engagement 是最突出的组织风险。该类别在 Threats 中出现15次，但在 Advocacy Issues 中仅出现6次。这说明会员招募、会员留存及会员参与度是协会当前最普遍的挑战之一，但尚未被广泛视为需要对外倡议解决的问题，更可能属于内部管理和运营问题。

Workforce & Staffing 同时是重要议题和重要威胁。该类别在 Advocacy Issues（8次）和 Threats Category（12次）中均排名靠前，显示教师和教育工作者的人力资源问题不仅影响协会自身运作，也被视为整个教育行业的重要挑战。这可能是未来跨协会合作和联合倡议的重要方向。
 
协会在倡议层面主要关注教育质量、公平与政策等行业发展议题，而在风险层面则更担忧会员参与度下降、人员配置不足及组织能力建设问题。

```{r}
# What Associations Contribute vs What They Expect from Educators SA
compare_contribute <- bind_rows(
  LLM_wave_compare_classified %>%
    separate_rows(`Contribution to Educators SA Category`, sep = "; ") %>%
    rename(Category = `Contribution to Educators SA Category`) %>%
    mutate( Type = "Association Can Contribute") %>%
    select(Category, Type),

  LLM_wave_compare_classified %>%
    separate_rows(`Expected Membership Benefits Category`, sep = "; ") %>%
    rename(Category = `Expected Membership Benefits Category`) %>%
    mutate(Type = "Association Wants") %>%
    select(Category, Type)
) %>%
  count(Category, Type)

compare_contribute %>%
  ggplot(aes(x = Category, y = n, fill = Type)) +
  geom_col(position = "dodge") +
  theme_minimal() +
  theme(axis.text.x = element_text(angle = 60, hjust = 1)) +
  labs(y = "Count",title = "What Associations Contribute vs What They Expect from Educators SA")
```

#Advice

建议将调查客户详细地址改成询问active的地区（州/城市） "Do you offer any discounted memberships to Early Career Educators?"和 "Do you offer a discounted membership to "Early Careers" or "Pre-Service"?"问题重复 "What are your Member categories?"问题表述不清晰，比如有些人回答unsure what categories you mean "What locations are you using to run your events?"问题太笼统，有些写的类似school的地点，而有些写的是城市 2.是否给学前教育提供帮助，问题重复了

部分问题不清楚，比如members的categories，有人回答不清楚categories意味着什么，可以使用i.e.
